---
title: "Reporte Final Piloto PrEP Colombia"
author: "OPS, PNUD"
date: "24/6/2021"
output: word_document

---


```{r setup, include=FALSE}
knitr::opts_chunk$set(warning = FALSE) 
knitr::opts_chunk$set(echo = FALSE)

if(!require(readxl)){
  install.packages("readxl")
  library(readxl)
}

if(!require(dplyr)){
  install.packages("dplyr")
  library(dplyr)
}

if(!require(data.table)){
  install.packages("data.table")
  library(data.table)
}

if(!require(flextable)){
  install.packages("flextable")
  library(flextable)
}

if(!require(janitor)){
  install.packages("janitor")
  library(janitor)
}

#if(!require(rapportools)){
#  install.packages("rapportools")
#  library(rapportools)
#}



set_flextable_defaults(
  font.family = "Arial", 
  font.size = 10,
  font.color = "black",
  table.layout = "fixed",
  digits = 1,
  theme_fun = "theme_box"
  )

#------------------------ LEYENDO ARCHIVOS -------------------------------------
encuestas <- read_excel("data/Encuestas_24-06-2021.xlsx")
orientaciones <- read_excel("data/Orientaciones_24-06-2021.xlsx")
personas <- read_excel("data/Personas_02-07-2021.xlsx")
personasN <- read_excel("data/PersonasNormal_02-07-2021.xlsx")




# Edad de personas a entero
personas <- personas%>%mutate(Edad =as.integer(Edad))
personas <- personas%>%mutate(`Síntomas clamidia form1` = as.factor(`Síntomas clamidia form1`))

# completa los nombres de las columnas de las encuestas
setnames(encuestas, "RelacionesConMas" , '¿En los últimos 6 meses, ha tenido una o más relaciones sexuales sin condón?')
setnames(encuestas, "RelacionesConVih" , '¿En los últimos 6 meses, ha tenido relaciones sexuales con alguna persona que viva con VIH?')
setnames(encuestas, "RelacionesConInyectado" , '¿Ha tenido relaciones sexuales con personas que consumen drogas inyectables, en los últimos 6 meses?')
setnames(encuestas, "HaTenidoIts" , '¿En los últimos 6 meses le han diagnosticado, o ha tenido síntomas recientemente de alguna infección de transmisión sexual?')
setnames(encuestas, "HaUsadoPep" , '¿Ha utilizado, en los últimos 6 meses, PEP o le han indicado la necesidad de utilizar antirretrovirales para prevenir el VIH?')
setnames(encuestas, "HaSidoDiagnosticadoVih" , '¿Ha sido diagnosticado con infección por el VIH o con Sida?')
setnames(encuestas, "HaUsadoPrep" , 'Ha utilizado (ha tomado o toma actualmente) o ha querido utilizar la PrEP?')
setnames(encuestas, "QueTantoSabePrep" , '¿Qué tanto sabe usted de PreP?')
setnames(encuestas, "HaSidoObligado" , '¿Ha tenido relaciones sexuales contra su voluntad, en el último año?')
setnames(encuestas, "HaSufridoAgresiones" , '¿Ha sido Ud. víctima de agresiones físicas o psicológicas, incluidas las agresiones por parte de una pareja sexual, en los últimos 6 meses?')
setnames(encuestas, "ParejaEstaConARV" , '¿Sabe usted si su pareja está tomando tratamiento antirretroviral (TAR) para la infección por el VIH?')
setnames(encuestas, "ParejaHaUsadoARV" , '¿Sabe si su pareja este tomado tratamiento antirretroviral (TAR), lo ha hecho durante los últimos 6 meses?')
setnames(encuestas, "ParejaCargaViral" , '¿sabe si su pareja se ha realizado la Carga Viral en los últimos 6 meses?')
setnames(encuestas, "ParejaIndetectable" , '¿Sabe si el resultado de ese examen fue indetectable?')
encuestas <- encuestas%>%mutate(Poblacion = if_else(Poblacion == "Hombre que tiene sexo con otros hombres","HSH",Poblacion)) #estandariza el  nombre de la población


#LIMPIANDO ENCUESTAS 
encuestas <- encuestas %>% filter(!(is.na(Doc) | Edad <18)) %>%             #filtra encuestas sin cedula 
                     filter(!(is.na(`Fec. Encuesta`) | `Enc. Aprobada` == "No")) %>% #filtra encuestas sin  fecha
                     arrange(desc(`Enc. Aprobada`))%>% #ordena encuestas  por aprobadas y no aprobadas
                     distinct(`Doc`, .keep_all= TRUE)


#LIMPIEZA ORIENTACIONES
orientaciones <- orientaciones %>% filter(!(is.na(`Cédula`))) %>%             #filtra oreintaciones sin cédula
                     filter((Estado == "Atendida")) %>% #filtra encuestas sin  fecha
                     arrange(`Estado`)%>% #ordena encuestas  por aprobadas y no aprobadas
                     distinct(`Cédula`, .keep_all= TRUE)

setnames(orientaciones, "Cédula" , 'Doc')


orientaciones <- merge(x= orientaciones, y= encuestas, by.x = "Doc", by.y = "Doc")  # une citas y encuestas, mantiene todas las citas


rango_edad <- c("(17,19]" ="18-19","(19,24]" ="20-24" ,"(24,49]"="25-49","(49,120]"="≥ 50","Total"="Total" )




# limpieza creatininas form 2
personas <-personas%>%mutate(`Depuracion Creatinina form2` = gsub(",",".",`Depuracion Creatinina form2` ))%>%
                      mutate(`Depuracion Creatinina form2` = gsub("([aA-zZ]|:| |/)","",`Depuracion Creatinina form2` ))%>%
  mutate(`Depuracion Creatinina form2` = gsub("88397","88.397",`Depuracion Creatinina form2` ))%>%
                      mutate(`Depuracion Creatinina form2` = as.numeric(`Depuracion Creatinina form2`))%>%
                      mutate(`Alteración decreatinina form2` = as.factor(if_else(`Depuracion Creatinina form2`>= 60 ,F,T )))


# limpieza creatininas form 2
personas <-personas%>%mutate(`Depuracion Creatinina form3` = gsub(",",".",`Depuracion Creatinina form3` ))%>%
                      mutate(`Depuracion Creatinina form3` = gsub("([aA-zZ]|:| |/)","",`Depuracion Creatinina form3` ))%>%
                      mutate(`Depuracion Creatinina form3` = as.numeric(`Depuracion Creatinina form3`))%>%
                      mutate(`Alteración decreatinina form3` = as.factor(if_else(`Depuracion Creatinina form3`>= 60 ,F,T )))

# limpieza creatininas form 3
personas <-personas%>%mutate(`Depuracion Creatinina form3-2` = gsub(",",".",`Depuracion Creatinina form3-2` ))%>%
                      mutate(`Depuracion Creatinina form3-2` = gsub("([aA-zZ]|:| |/)","",`Depuracion Creatinina form3-2` ))%>%
                      mutate(`Depuracion Creatinina form3-2` = as.numeric(`Depuracion Creatinina form3`))%>%
                      mutate(`Alteración decreatinina form3-2` = as.factor(if_else(`Depuracion Creatinina form3-2`>= 60 ,F,T )))


```

## 1. PrEP uptake    
### 1.1 PrEP uptake - indicador clave   
**Numerador:** Número de personas que iniciaron PrEP en los últimos 12 meses.  
  
**Denominador:** número de personas a los que se les ofreció "de novo" la PrEP en los últimos 12 meses (Número de potenciales candidatos en alto rieso).
  

```{r  echo=FALSE,warning = FALSE}
    
numerador <- personas%>%group_by(`Población`=Poblacion,Rango=cut(Edad, breaks= c(17,19,24,49,120)) ) %>% 
                             summarise(num= n(), .groups = "keep") %>%
                             arrange(as.numeric(`Población`))%>%
                             as.data.table()%>%
                             dcast(Rango ~ `Población`, fun.aggregate = sum , value.var="num" )%>%
                             adorn_totals("row")%>%
                             mutate(`Todos` = `HSH`+`Mujer trans` )%>%
                             melt( id="Rango" )

setnames(numerador, "variable" , 'Población')
setnames(numerador, "value" , 'num')
```


```{r  echo=FALSE,warning = FALSE}
denominador <- encuestas %>% filter(!(is.na(Doc) | Edad <18)) %>%             #filtra encuestas sin cedula 
                     filter(!(is.na(`Fec. Encuesta`) | `Enc. Aprobada` == "No")) %>% #filtra encuestas sin  fecha
                     arrange(desc(`Enc. Aprobada`))%>% #ordena encuestas  por aprobadas y no aprobadas
                     distinct(`Doc`, .keep_all= TRUE)%>% #elimina encuestas con cedula repetida
                     group_by(`Población`=Poblacion, Rango=cut(Edad, breaks= c(17,19,24,49,120)) ) %>% # 18-19 , 20-24 25-49 50-120
                     summarise(den= n(), .groups = "keep") %>%
                     arrange(as.numeric(`Población`))%>%
                     as.data.table()%>%
                     dcast(Rango ~ `Población`, fun.aggregate = sum, value.var="den" )%>%
                     adorn_totals("row")%>%
                     mutate(`Todos` = `HSH`+`Mujer trans`)%>%
                     melt( id="Rango" )

setnames(denominador, "variable" , 'Población')
setnames(denominador, "value" , 'den')
```
    
        

```{r  echo=FALSE,warning = FALSE}
      result <-  merge(x= numerador, y= denominador,  #une numerador y denominado
                           by.x = c("Rango","Población"), 
                           by.y = c("Rango","Población"))
      
      result <- result %>% mutate(resultado = 100* num/den) #calcula resultado
      result <- as.data.table(result)         #conviert a data.table para poder hacer melt
      result <- melt(result, id=c("Rango","Población") ) #convierte en tabla vertica
      result <- dcast(result, Rango ~ `Población`+variable,  #convierte en tabla horizontal
                          fun.aggregate = sum)
      result <- result%>%mutate(Rango = rango_edad[Rango]) # remplaza nombres de los rangos
      
      header <- data.frame(             #define tabla para remplazo de cabeceras        
      col_keys = c("Rango", "HSH_num", "HSH_den", "HSH_resultado", 
                   "Mujer trans_num", "Mujer trans_den", "Mujer trans_resultado",
                   "Todos_num", "Todos_den", "Todos_resultado"),
      line2 = c("Rango Edad", rep("HSH", 3), rep("Mujer Trans", 3), rep("Todos", 3)),
      line3 = c("Rango Edad", rep(c("num", "den", "Resultado"), 3)))
   
      ft <- flextable(result, col_keys = header$col_keys) #crea tabla 
      ft <- set_formatter( x = ft,HSH_resultado = function(x) ifelse(is.na(x),"_",sprintf("%.02f%%",x))) # da formato %  
      ft <- set_formatter( x = ft,`Mujer trans_resultado` = function(x) ifelse(is.na(x),"_",sprintf("%.02f%%",x)))# da formato %   resultados
      ft <- set_formatter( x = ft,`Todos_resultado` = function(x) ifelse(is.na(x),"_",sprintf("%.02f%%",x)))# da formato %  a columan de resultados
      
      #ft <- autofit(ft)                                                                 #ajusta el ancho de la tabla
      ft <- set_caption(ft, caption = "PrEP uptake por Población y rango de edad")      #crea titulo de la tabla
      ft <- set_header_df(ft, mapping = header, key = "col_keys" )                     #mapea las cabeceras definitivas
      ft <- merge_v(ft,part = "header", j = 1)                                             #combina celdas de cabecera                            
      ft <- merge_h(ft,part = "header", i = 1)                                             #combina celdas de cabecera  
      ft <- theme_box(ft)                                                                 #aplica tema a tabla                                   
      ft <- align(ft,align = "center", part = "header")                                    #alinea cabeceras al centro
      ft <- bold(ft,bold=TRUE,part = "header")                                             #cabeceras en negrilla
      ft <-set_table_properties(ft, layout = "autofit", width = .8)
      ft
```



### 1.2 Número de personas que respondieron la encuesta y obtuvieron una cita con el educador comunitario?.    
**Numerador:** Número de personas que tuvieron cita de asesoria.  
  
**Denominador:** número de personas a los que se les ofreció "de novo" la PrEP en los últimos 12 meses (Número de personas que aprobaron la encuesta).
   

```{r  echo=FALSE,warning = FALSE}
    
numerador <- orientaciones%>%
                     group_by(`Población`=Poblacion,Rango=cut(Edad, breaks= c(17,19,24,49,120)) ) %>% 
                     summarise(num= n(), .groups = "keep") %>%
                     arrange(as.numeric(Rango))%>%
                             as.data.table()%>%
                             dcast(Rango ~ `Población`, fun.aggregate = sum , value.var="num" )%>%
                             adorn_totals("row")%>%
                             mutate(`Todos` = `HSH`+`Mujer trans` )%>%
                             melt( id="Rango" )

setnames(numerador, "variable" , 'Población')
setnames(numerador, "value" , 'num')
```


```{r  echo=FALSE,warning = FALSE}
denominador <- encuestas%>% #elimina encuestas con cedula repetida
                     distinct(`Doc`, .keep_all= TRUE)%>% #elimina encuestas con cedula repetida
                     group_by(`Población`=Poblacion, Rango=cut(Edad, breaks= c(17,19,24,49,120)) ) %>% # 18-19 , 20-24 25-49 50-120
                     summarise(den= n(), .groups = "keep") %>%
                     arrange(as.numeric(`Población`))%>%
                     as.data.table()%>%
                     dcast(Rango ~ `Población`, fun.aggregate = sum, value.var="den" )%>%
                     adorn_totals("row")%>%
                     mutate(`Todos` = `HSH`+`Mujer trans`)%>%
                     melt( id="Rango" )

setnames(denominador, "variable" , 'Población')
setnames(denominador, "value" , 'den')
```
    
        

```{r  echo=FALSE,warning = FALSE}
      result <-  merge(x= numerador, y= denominador,  #une numerador y denominado
                           by.x = c("Rango","Población"), 
                           by.y = c("Rango","Población"))
      
      result <- result %>% mutate(resultado = 100* num/den) #calcula resultado
      result <- as.data.table(result)         #conviert a data.table para poder hacer melt
      result <- melt(result, id=c("Rango","Población") ) #convierte en tabla vertica
      result <- dcast(result, Rango ~ `Población`+variable,  #convierte en tabla horizontal
                          fun.aggregate = sum)
      result <- result%>%mutate(Rango = rango_edad[Rango]) # remplaza nombres de los rangos
      
      header <- data.frame(             #define tabla para remplazo de cabeceras        
      col_keys = c("Rango", "HSH_num", "HSH_den", "HSH_resultado", 
                   "Mujer trans_num", "Mujer trans_den", "Mujer trans_resultado",
                   "Todos_num", "Todos_den", "Todos_resultado"),
      line2 = c("Rango Edad", rep("HSH", 3), rep("Mujer Trans", 3), rep("Todos", 3)),
      line3 = c("Rango Edad", rep(c("num", "den", "Resultado"), 3)))
   
      ft <- flextable(result, col_keys = header$col_keys) #crea tabla 
      ft <- set_formatter( x = ft,HSH_resultado = function(x) ifelse(is.na(x),"_",sprintf("%.02f%%",x))) # da formato %  
      ft <- set_formatter( x = ft,`Mujer trans_resultado` = function(x) ifelse(is.na(x),"_",sprintf("%.02f%%",x)))# da formato %   resultados
      ft <- set_formatter( x = ft,`Todos_resultado` = function(x) ifelse(is.na(x),"_",sprintf("%.02f%%",x)))# da formato %  a columan de resultados
      
      #ft <- autofit(ft)                                                                 #ajusta el ancho de la tabla
      ft <- set_caption(ft, caption = "Número de personas que respondieron la encuesta y obtuvieron una cita con el educador comunitario por Población y rango de edad")      #crea titulo de la tabla
      ft <- set_header_df(ft, mapping = header, key = "col_keys" )                     #mapea las cabeceras definitivas
      ft <- merge_v(ft,part = "header", j = 1)                                             #combina celdas de cabecera                            
      ft <- merge_h(ft,part = "header", i = 1)                                             #combina celdas de cabecera  
      ft <- theme_box(ft)                                                                 #aplica tema a tabla                                   
      ft <- align(ft,align = "center", part = "header")                                    #alinea cabeceras al centro
      ft <- bold(ft,bold=TRUE,part = "header")                                             #cabeceras en negrilla
      ft <-set_table_properties(ft, layout = "autofit", width = .8)
      ft
```
  




### 1.3 Número y % de los que tuvieron una cita con el educador y que pasaron a cita medica.  
**Numerador:** Número de personas que iniciaron PrEP en los últimos 12 meses. 
  
**Denominador:** Número de personas que obtuvieron cita de asesoria.
  
```{r  echo=FALSE,warning = FALSE}
    
numerador <- personas%>%group_by(`Población`=Poblacion, Rango=cut(Edad, breaks= c(17,19,24,49,120)) ) %>% 
                             summarise(num= n(), .groups = "keep") %>%
                             arrange(as.numeric(Rango))%>%
                             as.data.table()%>%
                             dcast(Rango ~ `Población`, fun.aggregate = sum , value.var="num" )%>%
                             adorn_totals("row")%>%
                             mutate(`Todos` = `HSH`+`Mujer trans` )%>%
                             melt( id="Rango" )

setnames(numerador, "variable" , 'Población')
setnames(numerador, "value" , 'num')
```


```{r  echo=FALSE,warning = FALSE}
denominador <- orientaciones%>%
                     group_by(`Población`=Poblacion, Rango=cut(Edad, breaks= c(17,19,24,49,120)) ) %>% 
                     summarise(den= n(), .groups = "keep") %>%
                     arrange(as.numeric(Rango))%>%
                     as.data.table()%>%
                     dcast(Rango ~ `Población`, fun.aggregate = sum, value.var="den" )%>%
                     adorn_totals("row")%>%
                     mutate(`Todos` = `HSH`+`Mujer trans`)%>%
                     melt( id="Rango" )

setnames(denominador, "variable" , 'Población')
setnames(denominador, "value" , 'den')
```
    
        

```{r  echo=FALSE,warning = FALSE}
      result <-  merge(x= numerador, y= denominador,  #une numerador y denominado
                           by.x = c("Rango","Población"), 
                           by.y = c("Rango","Población"))
      
      result <- result %>% mutate(resultado = 100* num/den) #calcula resultado
      result <- as.data.table(result)         #conviert a data.table para poder hacer melt
      result <- melt(result, id=c("Rango","Población") ) #convierte en tabla vertica
      result <- dcast(result, Rango ~ `Población`+variable,  #convierte en tabla horizontal
                          fun.aggregate = sum)
      result <- result%>%mutate(Rango = rango_edad[Rango]) # remplaza nombres de los rangos
      
      header <- data.frame(             #define tabla para remplazo de cabeceras        
      col_keys = c("Rango", "HSH_num", "HSH_den", "HSH_resultado", 
                   "Mujer trans_num", "Mujer trans_den", "Mujer trans_resultado",
                   "Todos_num", "Todos_den", "Todos_resultado"),
      line2 = c("Rango Edad", rep("HSH", 3), rep("Mujer Trans", 3), rep("Todos", 3)),
      line3 = c("Rango Edad", rep(c("num", "den", "Resultado"), 3)))
   
      ft <- flextable(result, col_keys = header$col_keys) #crea tabla 
      ft <- set_formatter( x = ft,HSH_resultado = function(x) ifelse(is.na(x),"_",sprintf("%.02f%%",x))) # da formato %  
      ft <- set_formatter( x = ft,`Mujer trans_resultado` = function(x) ifelse(is.na(x),"_",sprintf("%.02f%%",x)))# da formato %   resultados
      ft <- set_formatter( x = ft,`Todos_resultado` = function(x) ifelse(is.na(x),"_",sprintf("%.02f%%",x)))# da formato %  a columan de resultados
      
      #ft <- autofit(ft)                                                                 #ajusta el ancho de la tabla
      ft <- set_caption(ft, caption = "Número y % de los que tuvieron una cita con el educador y que pasaron a cita medica por Población y rango de edad")      #crea titulo de la tabla
      ft <- set_header_df(ft, mapping = header, key = "col_keys" )                     #mapea las cabeceras definitivas
      ft <- merge_v(ft,part = "header", j = 1)                                             #combina celdas de cabecera                            
      ft <- merge_h(ft,part = "header", i = 1)                                             #combina celdas de cabecera  
      ft <- theme_box(ft)                                                                 #aplica tema a tabla                                   
      ft <- align(ft,align = "center", part = "header")                                    #alinea cabeceras al centro
      ft <- bold(ft,bold=TRUE,part = "header")                                             #cabeceras en negrilla
      ft <-set_table_properties(ft, layout = "autofit", width = .8)
      ft
```
### 1.4 Numero de personas que recibieron consulta medica de primera vez.  
   

#### 1.4.1 Por rango de edad y población

```{r  echo=FALSE,warning = FALSE}
    
numerador <- personas%>%group_by(`Población`=Poblacion, Rango=cut(Edad, breaks= c(17,19,24,49,120)) ) %>% 
                             summarise(num= n(), .groups = "keep") %>%
                             arrange(as.numeric(Rango))%>%
                             as.data.table()%>%
                             dcast(Rango ~ `Población`, fun.aggregate = sum , value.var="num" )%>%
                             adorn_totals("row")%>%
                             mutate(`Todos` = `HSH`+`Mujer trans` )%>%
                             melt( id="Rango" )

setnames(numerador, "variable" , 'Población')
setnames(numerador, "value" , 'num')
```

```{r  echo=FALSE,warning = FALSE}
      result <- as.data.table(numerador) 
      result <- melt(result, id=c("Rango","Población") ) #convierte en tabla vertica
      result <- dcast(result, Rango ~ `Población`+variable,  #convierte en tabla horizontal
                          fun.aggregate = sum)
      result <- result%>%mutate(Rango = rango_edad[Rango]) # remplaza nombres de los rangos
      
      result <- result %>% mutate(HSH_resultado =  100*HSH_num/sum(HSH_num/2))
      result <- result %>% mutate(`Mujer trans_resultado` =  100*`Mujer trans_num`/sum(`Mujer trans_num`/2))
      result <- result %>% mutate(`Todos_resultado` =  100*`Todos_num`/sum(`Todos_num`/2))
      result <- result %>% relocate(`Rango`,`HSH_num`,`HSH_resultado`,`Mujer trans_num`,`Mujer trans_resultado`,`Todos_num`,`Todos_resultado`)
      
      header <- data.frame(             #define tabla para remplazo de cabeceras        
      col_keys = c("Rango", "HSH_num", "HSH_resultado", 
                   "Mujer trans_num", "Mujer trans_resultado",
                   "Todos_num", "Todos_resultado"),
      line2 = c("Rango Edad", rep("HSH", 2), rep("Mujer Trans", 2), rep("Todos", 2)),
      line3 = c("Rango Edad", rep(c("Numero",  "%"), 3)))
   
      ft <- flextable(result, col_keys = header$col_keys) #crea tabla 
      ft <- set_formatter( x = ft,HSH_resultado = function(x) ifelse(is.na(x),"_",sprintf("%.02f%%",x))) # da formato %  
      ft <- set_formatter( x = ft,`Mujer trans_resultado` = function(x) ifelse(is.na(x),"_",sprintf("%.02f%%",x)))# da formato %   resultados
      ft <- set_formatter( x = ft,`Todos_resultado` = function(x) ifelse(is.na(x),"_",sprintf("%.02f%%",x)))# da formato %  a columan de resultados
      
      #ft <- autofit(ft)                                                                 #ajusta el ancho de la tabla
      ft <- set_caption(ft, caption = "Número de personas que recibieron consulta medica de primera vez por Población y rango de edad")      #crea titulo de la tabla
      ft <- set_header_df(ft, mapping = header, key = "col_keys" )                     #mapea las cabeceras definitivas
      ft <- merge_v(ft,part = "header", j = 1)                                             #combina celdas de cabecera                            
      ft <- merge_h(ft,part = "header", i = 1)                                             #combina celdas de cabecera  
      ft <- theme_box(ft)                                                                 #aplica tema a tabla                                   
      ft <- align(ft,align = "center", part = "header")                                    #alinea cabeceras al centro
      ft <- bold(ft,bold=TRUE,part = "header")                                             #cabeceras en negrilla
      ft <-set_table_properties(ft, layout = "autofit", width = .8)
      ft
```

#### 1.4.2 Por institución y brazo

```{r  echo=FALSE,warning = FALSE}
    
numerador <- personas%>%group_by(`Brazo`=`Brazo 1`, `Institución`= `Centro 1` ) %>% 
                             summarise(num= n(), .groups = "keep") %>%
                             arrange(as.numeric(Institución))%>%
                             as.data.table()%>%
                             dcast(Brazo ~ `Institución`, fun.aggregate = sum , value.var="num" )%>%
                             adorn_totals("row")%>%
                             mutate(`Todos` = `Profamilia`+`SIES` )%>%
                             melt( id="Brazo" )

setnames(numerador, "variable" , 'Institución')
setnames(numerador, "value" , 'num')
```

```{r  echo=FALSE,warning = FALSE}
      result <- as.data.table(numerador) 
      result <- melt(result, id=c("Brazo","Institución") ) #convierte en tabla vertica
      result <- dcast(result, Brazo ~ `Institución`+variable,  #convierte en tabla horizontal
                          fun.aggregate = sum)
      
      result <- result %>% mutate(Profamilia_resultado =  100*Profamilia_num/sum(Profamilia_num/2))
      result <- result %>% mutate(`SIES_resultado` =  100*`SIES_num`/sum(`SIES_num`/2))
      result <- result %>% mutate(`Todos_resultado` =  100*`Todos_num`/sum(`Todos_num`/2))
      result <- result %>% relocate(`Brazo`,`Profamilia_num`,`Profamilia_resultado`,`SIES_num`,`SIES_resultado`,`Todos_num`,`Todos_resultado`)
      
     result <- result %>% mutate(Brazo =  if_else(Brazo == "PARTICULAR","Particular", Brazo))
     result <- result %>% mutate(Brazo =  if_else(Brazo == "SUBSIDIADO","Subsidiado", Brazo))
     
      header <- data.frame(             #define tabla para remplazo de cabeceras        
      col_keys = c("Brazo", "Profamilia_num", "Profamilia_resultado", 
                   "SIES_num", "SIES_resultado",
                   "Todos_num", "Todos_resultado"),
      line2 = c("Brazo", rep("Profamilia", 2), rep("SIES", 2), rep("Todos", 2)),
      line3 = c("Brazo", rep(c("Numero",  "%"), 3)))
   
      ft <- flextable(result, col_keys = header$col_keys) #crea tabla 
      ft <- set_formatter( x = ft,Profamilia_resultado = function(x) ifelse(is.na(x),"_",sprintf("%.02f%%",x))) # da formato %  
      ft <- set_formatter( x = ft,`SIES_resultado` = function(x) ifelse(is.na(x),"_",sprintf("%.02f%%",x)))# da formato %   resultados
      ft <- set_formatter( x = ft,`Todos_resultado` = function(x) ifelse(is.na(x),"_",sprintf("%.02f%%",x)))# da formato %  a columan de resultados
      
      #ft <- autofit(ft)                                                                 #ajusta el ancho de la tabla
      ft <- set_caption(ft, caption = "Número de personas que recibieron consulta medica de primera vez por institución y brazo")      #crea titulo de la tabla
      ft <- set_header_df(ft, mapping = header, key = "col_keys" )                     #mapea las cabeceras definitivas
      ft <- merge_v(ft,part = "header", j = 1)                                             #combina celdas de cabecera                            
      ft <- merge_h(ft,part = "header", i = 1)                                             #combina celdas de cabecera  
      ft <- theme_box(ft)                                                                 #aplica tema a tabla                                   
      ft <- align(ft,align = "center", part = "header")                                    #alinea cabeceras al centro
      ft <- bold(ft,bold=TRUE,part = "header")                                             #cabeceras en negrilla
      ft <-set_table_properties(ft, layout = "autofit", width = .8)
      ft
```


### 1.5 Número y % de personas que tuvieron algún resultado patológico en la primera consulta , desagregado por tipo de examen (sífilis, hepatitis B, hepatitis C)

#### 1.5.1 Sífilis

```{r  echo=FALSE,warning = FALSE}
    
numerador <- personas%>%filter(`Prueba Sífilis Form1` == "Reactiva")%>%
                             group_by(`Población`=Poblacion, Rango=cut(Edad, breaks= c(17,19,24,49,120)) ) %>% 
                             summarise(num= n(), .groups = "keep") %>%
                             arrange(as.numeric(Rango))%>%
                             as.data.table()%>%
                             dcast(Rango ~ `Población`, fun.aggregate = sum , value.var="num" )%>%
                             adorn_totals("row")%>%
                             mutate(`Todos` = `HSH`+`Mujer trans` )%>%
                             melt( id="Rango" )

setnames(numerador, "variable" , 'Población')
setnames(numerador, "value" , 'num')
```
```{r  echo=FALSE,warning = FALSE}
    
denominador <- personas%>%filter(!is.na(`Prueba Sífilis Form1`))%>%
                             group_by(`Población`=Poblacion, Rango=cut(Edad, breaks= c(17,19,24,49,120)) ) %>% 
                             summarise(den= n(), .groups = "keep") %>%
                             arrange(as.numeric(Rango))%>%
                             as.data.table()%>%
                             dcast(Rango ~ `Población`, fun.aggregate = sum , value.var="den" )%>%
                             adorn_totals("row")%>%
                             mutate(`Todos` = `HSH`+`Mujer trans` )%>%
                             melt( id="Rango" )

setnames(denominador, "variable" , 'Población')
setnames(denominador, "value" , 'den')
```

```{r  echo=FALSE,warning = FALSE}
      result <-  merge(x= numerador, y= denominador,  #une numerador y denominado
                           by.x = c("Rango","Población"), 
                           by.y = c("Rango","Población"))
      
      result <- result %>% mutate(resultado = 100* num/den) #calcula resultado
      result <- as.data.table(result)         #conviert a data.table para poder hacer melt
      result <- melt(result, id=c("Rango","Población") ) #convierte en tabla vertica
      result <- dcast(result, Rango ~ `Población`+variable,  #convierte en tabla horizontal
                          fun.aggregate = sum)
      result <- result%>%mutate(Rango = rango_edad[Rango]) # remplaza nombres de los rangos
      
      header <- data.frame(             #define tabla para remplazo de cabeceras        
      col_keys = c("Rango", "HSH_num", "HSH_den", "HSH_resultado", 
                   "Mujer trans_num", "Mujer trans_den", "Mujer trans_resultado",
                   "Todos_num", "Todos_den", "Todos_resultado"),
      line2 = c("Rango Edad", rep("HSH", 3), rep("Mujer Trans", 3), rep("Todos", 3)),
      line3 = c("Rango Edad", rep(c("num", "den", "%"), 3)))
   
      ft <- flextable(result, col_keys = header$col_keys) #crea tabla 
      ft <- set_formatter( x = ft,HSH_resultado = function(x) ifelse(is.na(x),"_",sprintf("%.02f%%",x))) # da formato %  
      ft <- set_formatter( x = ft,`Mujer trans_resultado` = function(x) ifelse(is.na(x),"_",sprintf("%.02f%%",x)))# da formato %   resultados
      ft <- set_formatter( x = ft,`Todos_resultado` = function(x) ifelse(is.na(x),"_",sprintf("%.02f%%",x)))# da formato %  a columan de resultados
      
      #ft <- autofit(ft)                                                                 #ajusta el ancho de la tabla
      ft <- set_caption(ft, caption = "Número y % de personas que en la primera consulta tuvieron resultado reactivo en la Prueba de Sífilis por Población y rango de edad")      #crea titulo de la tabla
      ft <- set_header_df(ft, mapping = header, key = "col_keys" )                     #mapea las cabeceras definitivas
      ft <- merge_v(ft,part = "header", j = 1)                                             #combina celdas de cabecera                            
      ft <- merge_h(ft,part = "header", i = 1)                                             #combina celdas de cabecera  
      ft <- theme_box(ft)                                                                 #aplica tema a tabla                                   
      ft <- align(ft,align = "center", part = "header")                                    #alinea cabeceras al centro
      ft <- bold(ft,bold=TRUE,part = "header")                                             #cabeceras en negrilla
      ft <-set_table_properties(ft, layout = "autofit", width = .8)
      ft
```
##### Clasificación de sifilis
```{r  echo=FALSE,warning = FALSE}
    
numerador <- personas%>%filter(`Prueba Sífilis Form1` == "Reactiva")%>%
                             group_by(`Población`=Poblacion, Estadios=`Calisificación Sífilis Form1` ) %>% 
                             summarise(num= n(), .groups = "keep") %>%
                             arrange(as.numeric(Estadios))%>%
                             as.data.table()%>%
                             dcast(Estadios ~ `Población`, fun.aggregate = sum , value.var="num" )%>%
                             adorn_totals("row")%>%
                             mutate(`Todos` = `HSH`+`Mujer trans` )%>%
                             melt( id="Estadios" )

setnames(numerador, "variable" , 'Población')
setnames(numerador, "value" , 'num')
```

```{r  echo=FALSE,warning = FALSE}
      result <- as.data.table(numerador) 
      result <- melt(result, id=c("Estadios","Población") ) #convierte en tabla vertica
      result <- dcast(result, Estadios ~ `Población`+variable,  #convierte en tabla horizontal
                          fun.aggregate = sum)
     
      result <- result %>% mutate(HSH_resultado =  100*HSH_num/sum(HSH_num/2))
      result <- result %>% mutate(`Mujer trans_resultado` =  100*`Mujer trans_num`/sum(`Mujer trans_num`/2))
      result <- result %>% mutate(`Todos_resultado` =  100*`Todos_num`/sum(`Todos_num`/2))
      result <- result %>% relocate(`Estadios`,`HSH_num`,`HSH_resultado`,`Mujer trans_num`,`Mujer trans_resultado`,`Todos_num`,`Todos_resultado`)
      result <- result %>% slice(3,1,2,4)
      
      header <- data.frame(             #define tabla para remplazo de cabeceras        
      col_keys = c("Estadios", "HSH_num", "HSH_resultado", 
                   "Mujer trans_num", "Mujer trans_resultado",
                   "Todos_num", "Todos_resultado"),
      line2 = c("Estadios", rep("HSH", 2), rep("Mujer Trans", 2), rep("Todos", 2)),
      line3 = c("Estadios", rep(c("Número",  "%"), 3)))
   
      
      ft <- flextable(result, col_keys = header$col_keys) #crea tabla 
      ft <- set_formatter( x = ft,HSH_resultado = function(x) ifelse(is.na(x),"_",sprintf("%.02f%%",x))) # da formato %  
      ft <- set_formatter( x = ft,`Mujer trans_resultado` = function(x) ifelse(is.na(x),"_",sprintf("%.02f%%",x)))# da formato %   resultados
      ft <- set_formatter( x = ft,`Todos_resultado` = function(x) ifelse(is.na(x),"_",sprintf("%.02f%%",x)))# da formato %  a columan de resultados
      
      #ft <- autofit(ft)                                                                 #ajusta el ancho de la tabla
      ft <- set_caption(ft, caption = "Número y % de pruebas de Sífilis reactivas por estadio y población")      #crea titulo de la tabla
      ft <- set_header_df(ft, mapping = header, key = "col_keys" )                     #mapea las cabeceras definitivas
      ft <- merge_v(ft,part = "header", j = 1)                                             #combina celdas de cabecera                            
      ft <- merge_h(ft,part = "header", i = 1)                                             #combina celdas de cabecera  
      ft <- theme_box(ft)                                                                 #aplica tema a tabla                                   
      ft <- align(ft,align = "center", part = "header")                                    #alinea cabeceras al centro
      ft <- bold(ft,bold=TRUE,part = "header")                                             #cabeceras en negrilla
      ft <-set_table_properties(ft, layout = "autofit", width = .8)
      ft
```
*La categoría Latente agrupa latente temprana y latente tardía*


#### 1.5.2 Hepatitis B

```{r  echo=FALSE,warning = FALSE}
    
numerador <- personas%>%filter(`Prueba Hepatitis B Form1` == "Reactiva")%>%
                             group_by(`Población`=Poblacion, Rango=cut(Edad, breaks= c(17,19,24,49,120)) ) %>% 
                             summarise(num= n(), .groups = "keep") %>%
                             arrange(as.numeric(Rango))%>%
                             as.data.table()%>%
                             dcast(Rango ~ `Población`, fun.aggregate = sum , value.var="num" )%>%
                             adorn_totals("row")%>%
                             mutate(`Todos` = `HSH`)%>%
                             melt( id="Rango" )

setnames(numerador, "variable" , 'Población')
setnames(numerador, "value" , 'num')
```
```{r  echo=FALSE,warning = FALSE}
    
denominador <- personas%>%filter(!is.na(`Prueba Hepatitis B Form1`))%>%
                             group_by(`Población`=Poblacion, Rango=cut(Edad, breaks= c(17,19,24,49,120)) ) %>% 
                             summarise(den= n(), .groups = "keep") %>%
                             arrange(as.numeric(Rango))%>%
                             as.data.table()%>%
                             dcast(Rango ~ `Población`, fun.aggregate = sum , value.var="den" )%>%
                             adorn_totals("row")%>%
                             mutate(`Todos` = `HSH` )%>%
                             melt( id="Rango" )

setnames(denominador, "variable" , 'Población')
setnames(denominador, "value" , 'den')
```

```{r  echo=FALSE,warning = FALSE}
      result <-  merge(x= numerador, y= denominador, all.y = FALSE,  #une numerador y denominado
                           by.x = c("Rango","Población"), 
                           by.y = c("Rango","Población"))
      
      result <- result %>% mutate(resultado = 100* num/den) #calcula resultado
      result <- as.data.table(result)         #conviert a data.table para poder hacer melt
      result <- melt(result, id=c("Rango","Población") ) #convierte en tabla vertica
      result <- dcast(result, Rango ~ `Población`+variable,  #convierte en tabla horizontal
                          fun.aggregate = sum)
      result <- result%>%mutate(Rango = rango_edad[Rango]) # remplaza nombres de los rangos
      
      header <- data.frame(             #define tabla para remplazo de cabeceras        
      col_keys = c("Rango", "HSH_num", "HSH_den", "HSH_resultado", 
                   "Mujer trans_num", "Mujer trans_den", "Mujer trans_resultado",
                   "Todos_num", "Todos_den", "Todos_resultado"),
      line2 = c("Rango Edad", rep("HSH", 3), rep("Mujer Trans", 3), rep("Todos", 3)),
      line3 = c("Rango Edad", rep(c("num", "den", "%"), 3)))
   
      ft <- flextable(result, col_keys = header$col_keys) #crea tabla 
      ft <- set_formatter( x = ft,HSH_resultado = function(x) ifelse(is.na(x),"_",sprintf("%.02f%%",x))) # da formato %  
     # ft <- set_formatter( x = ft,`Mujer trans_resultado` = function(x) ifelse(is.na(x),"_",sprintf("%.02f%%",x)))# da formato %   resultados
      ft <- set_formatter( x = ft,`Todos_resultado` = function(x) ifelse(is.na(x),"_",sprintf("%.02f%%",x)))# da formato %  a columan de resultados
      
      #ft <- autofit(ft)                                                                 #ajusta el ancho de la tabla
      ft <- set_caption(ft, caption = "Número y % de personas que en la primera consulta tuvieron resultado reactivo en la Prueba de Hepatitis B por Población y rango de edad")      #crea titulo de la tabla
      ft <- set_header_df(ft, mapping = header, key = "col_keys" )                     #mapea las cabeceras definitivas
      ft <- merge_v(ft,part = "header", j = 1)                                             #combina celdas de cabecera                            
      ft <- merge_h(ft,part = "header", i = 1)                                             #combina celdas de cabecera  
      ft <- theme_box(ft)                                                                 #aplica tema a tabla                                   
      ft <- align(ft,align = "center", part = "header")                                    #alinea cabeceras al centro
      ft <- bold(ft,bold=TRUE,part = "header")                                             #cabeceras en negrilla
      ft <-set_table_properties(ft, layout = "autofit", width = .8)
      #ft
```
debido a que solo se ha identificado `r numerador$num[4]` un caso de Hepatitis B no se muestra una tabal de desagregación


#### 1.5.3 Hepatitis C

```{r  echo=FALSE,warning = FALSE}
    
numerador <- personas%>%filter(`Prueba Hepatitis C Form1` == "Reactiva")%>%
                             group_by(`Población`=Poblacion, Rango=cut(Edad, breaks= c(17,19,24,49,120)) ) %>% 
                             summarise(num= n(), .groups = "keep") %>%
                             arrange(as.numeric(Rango))%>%
                             as.data.table()%>%
                             dcast(Rango ~ `Población`, fun.aggregate = sum , value.var="num" )%>%
                             adorn_totals("row")%>%
                             mutate(`Todos` = `HSH` )%>%
                             melt( id="Rango" )

setnames(numerador, "variable" , 'Población')
setnames(numerador, "value" , 'num')
```
```{r  echo=FALSE,warning = FALSE}
    
denominador <- personas%>%filter(!is.na(`Prueba Hepatitis C Form1`))%>%
                             group_by(`Población`=Poblacion, Rango=cut(Edad, breaks= c(17,19,24,49,120)) ) %>% 
                             summarise(den= n(), .groups = "keep") %>%
                             arrange(as.numeric(Rango))%>%
                             as.data.table()%>%
                             dcast(Rango ~ `Población`, fun.aggregate = sum , value.var="den" )%>%
                             adorn_totals("row")%>%
                             mutate(`Todos` = `HSH`+`Mujer trans` )%>%
                             melt( id="Rango" )

setnames(denominador, "variable" , 'Población')
setnames(denominador, "value" , 'den')
```

```{r  echo=FALSE,warning = FALSE}
      result <-  merge(x= numerador, y= denominador, all.y = TRUE,  #une numerador y denominado
                           by.x = c("Rango","Población"), 
                           by.y = c("Rango","Población"))
      
      result <- result %>% mutate(resultado = 100* num/den) #calcula resultado
      result <- as.data.table(result)         #conviert a data.table para poder hacer melt
      result <- melt(result, id=c("Rango","Población") ) #convierte en tabla vertica
      result <- dcast(result, Rango ~ `Población`+variable,  #convierte en tabla horizontal
                          fun.aggregate = sum)
      result <- result%>%mutate(Rango = rango_edad[Rango]) # remplaza nombres de los rangos
      
      header <- data.frame(             #define tabla para remplazo de cabeceras        
      col_keys = c("Rango", "HSH_num", "HSH_den", "HSH_resultado", 
                   "Mujer trans_num", "Mujer trans_den", "Mujer trans_resultado",
                   "Todos_num", "Todos_den", "Todos_resultado"),
      line2 = c("Rango Edad", rep("HSH", 3), rep("Mujer Trans", 3), rep("Todos", 3)),
      line3 = c("Rango Edad", rep(c("num", "den", "%"), 3)))
   
      ft <- flextable(result, col_keys = header$col_keys) #crea tabla 
      ft <- set_formatter( x = ft,HSH_resultado = function(x) ifelse(is.na(x),"_",sprintf("%.02f%%",x))) # da formato %  
      ft <- set_formatter( x = ft,`Mujer trans_resultado` = function(x) ifelse(is.na(x),"_",sprintf("%.02f%%",x)))# da formato %   resultados
      ft <- set_formatter( x = ft,`Todos_resultado` = function(x) ifelse(is.na(x),"_",sprintf("%.02f%%",x)))# da formato %  a columan de resultados
      
      #ft <- autofit(ft)                                                                 #ajusta el ancho de la tabla
      ft <- set_caption(ft, caption = "Número y % de personas que en la primera consulta tuvieron resultado reactivo en la Prueba de Hepatitis C por Población y rango de edad")      #crea titulo de la tabla
      ft <- set_header_df(ft, mapping = header, key = "col_keys" )                     #mapea las cabeceras definitivas
      ft <- merge_v(ft,part = "header", j = 1)                                             #combina celdas de cabecera                            
      ft <- merge_h(ft,part = "header", i = 1)                                             #combina celdas de cabecera  
      ft <- theme_box(ft)                                                                 #aplica tema a tabla                                   
      ft <- align(ft,align = "center", part = "header")                                    #alinea cabeceras al centro
      ft <- bold(ft,bold=TRUE,part = "header")                                             #cabeceras en negrilla
      ft <-set_table_properties(ft, layout = "autofit", width = .8)
      #ft
```
debido a que solo se han identificado `r numerador$num[6]` casos de Hepatitis C no se muestra una tabal de desagregación    
   
    
#### 1.5.4 Síntomas de Clamidia

```{r  echo=FALSE,warning = FALSE}
    
numerador <- personas%>%filter(`Síntomas clamidia form1` == "Sí")%>% count()

```
debido a que no se identificó ningun ( `r numerador`) reporte de sintomas de Clamidia en el formulario inicial, no se muestra tabla 
    
#### 1.5.5 Síntomas de Gonorrea

```{r  echo=FALSE,warning = FALSE}
    
numerador <- personas%>%filter(`Síntomas Gonorrea form1` == "Sí")%>% count()

```
debido a que no se identificó ningun (`r numerador`) reporte de sintomas de Gonorrea en el formulario inicial, no se muestra tabla 
   

   
### 1.6 Número y % de personas que asistieron a la primera cita de control del primer mes

**Numerador:** Número de personas que asisiteron ala cita de control del primer mes. 
  
**Denominador:** Número de personas que iniciaron PrEP en los últimos 12 meses. 
```{r  echo=FALSE,warning = FALSE}
    
numerador <- personas%>%filter(!is.na(`Formulario 2`))%>%
                             group_by(`Población`=Poblacion, Rango=cut(Edad, breaks= c(17,19,24,49,120)) ) %>% 
                             summarise(num= n(), .groups = "keep") %>%
                             arrange(as.numeric(Rango))%>%
                             as.data.table()%>%
                             dcast(Rango ~ `Población`, fun.aggregate = sum , value.var="num" )%>%
                             adorn_totals("row")%>%
                             mutate(`Todos` = `HSH`+`Mujer trans` )%>%
                             melt( id="Rango" )

setnames(numerador, "variable" , 'Población')
setnames(numerador, "value" , 'num')
```

```{r  echo=FALSE,warning = FALSE}
    
denominador <- personas%>%group_by(`Población`=Poblacion, Rango=cut(Edad, breaks= c(17,19,24,49,120)) ) %>% 
                             summarise(den= n(), .groups = "keep") %>%
                             arrange(as.numeric(Rango))%>%
                             as.data.table()%>%
                             dcast(Rango ~ `Población`, fun.aggregate = sum , value.var="den" )%>%
                             adorn_totals("row")%>%
                             mutate(`Todos` = `HSH`+`Mujer trans` )%>%
                             melt( id="Rango" )

setnames(denominador, "variable" , 'Población')
setnames(denominador, "value" , 'den')
```

```{r  echo=FALSE,warning = FALSE}
      result <-  merge(x= numerador, y= denominador, all.y = TRUE,  #une numerador y denominado
                           by.x = c("Rango","Población"), 
                           by.y = c("Rango","Población"))
      
      result <- result %>% mutate(resultado = 100* num/den) #calcula resultado
      result <- as.data.table(result)         #conviert a data.table para poder hacer melt
      result <- melt(result, id=c("Rango","Población") ) #convierte en tabla vertica
      result <- dcast(result, Rango ~ `Población`+variable,  #convierte en tabla horizontal
                          fun.aggregate = sum)
      result <- result%>%mutate(Rango = rango_edad[Rango]) # remplaza nombres de los rangos
      
      header <- data.frame(             #define tabla para remplazo de cabeceras        
      col_keys = c("Rango", "HSH_num", "HSH_den", "HSH_resultado", 
                   "Mujer trans_num", "Mujer trans_den", "Mujer trans_resultado",
                   "Todos_num", "Todos_den", "Todos_resultado"),
      line2 = c("Rango Edad", rep("HSH", 3), rep("Mujer Trans", 3), rep("Todos", 3)),
      line3 = c("Rango Edad", rep(c("num", "den", "Resultado"), 3)))
   
      ft <- flextable(result, col_keys = header$col_keys) #crea tabla 
      ft <- set_formatter( x = ft,HSH_resultado = function(x) ifelse(is.na(x),"_",sprintf("%.02f%%",x))) # da formato %  
      ft <- set_formatter( x = ft,`Mujer trans_resultado` = function(x) ifelse(is.na(x),"_",sprintf("%.02f%%",x)))# da formato %   resultados
      ft <- set_formatter( x = ft,`Todos_resultado` = function(x) ifelse(is.na(x),"_",sprintf("%.02f%%",x)))# da formato %  a columan de resultados
      
      #ft <- autofit(ft)                                                                 #ajusta el ancho de la tabla
      ft <- set_caption(ft, caption = "Número y % de personas que asistieron a la primera cita de control del primer mes, por Población y rango de edad")      #crea titulo de la tabla
      ft <- set_header_df(ft, mapping = header, key = "col_keys" )                     #mapea las cabeceras definitivas
      ft <- merge_v(ft,part = "header", j = 1)                                             #combina celdas de cabecera                            
      ft <- merge_h(ft,part = "header", i = 1)                                             #combina celdas de cabecera  
      ft <- theme_box(ft)                                                                 #aplica tema a tabla                                   
      ft <- align(ft,align = "center", part = "header")                                    #alinea cabeceras al centro
      ft <- bold(ft,bold=TRUE,part = "header")                                             #cabeceras en negrilla
      ft <-set_table_properties(ft, layout = "autofit", width = .8)
      ft
```

#### 1.6.1 Tiempos promedio entre atenciones
```{r  echo=FALSE,warning = FALSE}
numerador <- personas%>%select(`Doc`,`Fec. Formulario 1`,`Fec. Formulario 2`,`Fec. Formulario 3`,`Fec. Formulario 3-2`,`Fec. Formulario 3-3`,`Fec. Form cierre`)%>%
                        mutate(t1 = as.double(`Fec. Formulario 2`-`Fec. Formulario 1`))%>%
                        mutate(t2 = as.double(`Fec. Formulario 3`-`Fec. Formulario 2`))%>%
                        mutate(t3 = as.double(`Fec. Formulario 3-2`-`Fec. Formulario 3`))%>%
                        mutate(t4 = as.double(`Fec. Formulario 3-3`-`Fec. Formulario 3-2`))%>%
                        mutate(t5 = as.double(difftime( `Fec. Form cierre`,`Fec. Formulario 3-3`, units = "days") ))%>%
                        mutate(t1 = if_else(t1<0,0,t1))%>%
                        mutate(t2 = if_else(t2<0,0,t2))%>%
                        mutate(t3 = if_else(t3<0,0,t3))%>%
                        mutate(t4 = if_else(t4<0,0,t4))%>%
                        mutate(t5 = if_else(t5<0,0,t5))%>%
                        select(t1,t2,t3,t4,t5)%>%
                        summarise(across(everything(), list(`Mínimo` = min,Promedio=mean, `Máximo` = max), na.rm = TRUE))%>%
                        as.data.table()%>%
                        melt()%>%
                        tidyr::separate(variable,c("periodo","calculo"),"_")%>%
                        as.data.table()%>%
                        dcast(calculo ~ `periodo` )%>%
                        slice(2,3,1)
                



```
```{r  echo=FALSE,warning = FALSE}
      result <-  numerador
      
            header <- data.frame(             #define tabla para remplazo de cabeceras        
      col_keys = c("calculo", "t1", "t2", "t3", 
                   "t4", "t5"),
      line2 = c("Tiempo entre", "cita de ingreso","Control 30 días","Trimestral 1","Trimestral 2","Trimestral 3"),
      line3 = c("Tiempo entre","Control 30 días","Trimestral 1","Trimestral 2","Trimestral 3","Cierre"))
            
      ft <- flextable(result, col_keys = header$col_keys) #crea tabla 
      ft <- set_formatter( x = ft,t1 = function(x) ifelse(is.na(x),"_",sprintf("%.02f",x))) # da formato %  
      ft <- set_formatter( x = ft,`t2` = function(x) ifelse(is.na(x),"_",sprintf("%.02f",x)))# da formato %   resultados
      ft <- set_formatter( x = ft,`t3` = function(x) ifelse(is.na(x),"_",sprintf("%.02f",x)))# da formato %  a columan de resultados
      ft <- set_formatter( x = ft,`t4` = function(x) ifelse(is.na(x),"_",sprintf("%.02f",x)))# da formato %  a columan de resultados
      ft <- set_formatter( x = ft,`t5` = function(x) ifelse(is.na(x),"_",sprintf("%.02f",x)))# da formato %  a columan de resultados
      
      #ft <- autofit(ft)                                                                 #ajusta el ancho de la tabla
      ft <- set_caption(ft, caption = "Tiempos promedio entre atenciones")      #crea titulo de la tabla
      ft <- set_header_df(ft, mapping = header, key = "col_keys" )                     #mapea las cabeceras definitivas
      ft <- merge_v(ft,part = "header", j = 1)                                             #combina celdas de cabecera                            
      ft <- merge_h(ft,part = "header", i = 1)                                             #combina celdas de cabecera  
      ft <- theme_box(ft)                                                                 #aplica tema a tabla                                   
      ft <- align(ft,align = "center", part = "header")                                    #alinea cabeceras al centro
      ft <- bold(ft,bold=TRUE,part = "header")                                             #cabeceras en negrilla
      ft <-set_table_properties(ft, layout = "autofit", width = .8)
      ft
```

### 1.7 Número y % de personas que tuvieron alteración de alguno de sus exámenes de control durante la primera cita de control del primer mes. (creatinina y prueba de VIH)

#### 1.7.2 Reactividad a VIH primer mes   

```{r  echo=FALSE,warning = FALSE}
    
numerador <- personas%>%filter(`Prueba VIH form2` == "Reactiva")%>%
                             group_by(`Población`=Poblacion, Rango=cut(Edad, breaks= c(17,19,24,49,120)) ) %>% 
                             summarise(num= n(), .groups = "keep") %>%
                             arrange(as.numeric(Rango))%>%
                             as.data.table()%>%
                             dcast(Rango ~ `Población`, fun.aggregate = sum , value.var="num" )%>%
                             adorn_totals("row")%>%
                             mutate(`Todos` = `HSH`)%>%
                             melt( id="Rango" )

setnames(numerador, "variable" , 'Población')
setnames(numerador, "value" , 'num')
```
```{r  echo=FALSE,warning = FALSE}
    
denominador <- personas%>%filter(!is.na(`Prueba VIH form2`))%>%
                             group_by(`Población`=Poblacion, Rango=cut(Edad, breaks= c(17,19,24,49,120)) ) %>% 
                             summarise(den= n(), .groups = "keep") %>%
                             arrange(as.numeric(Rango))%>%
                             as.data.table()%>%
                             dcast(Rango ~ `Población`, fun.aggregate = sum , value.var="den" )%>%
                             adorn_totals("row")%>%
                             mutate(`Todos` = `HSH` )%>%
                             melt( id="Rango" )

setnames(denominador, "variable" , 'Población')
setnames(denominador, "value" , 'den')
```

```{r  echo=FALSE,warning = FALSE}
      result <-  merge(x= numerador, y= denominador, all.y = FALSE,  #une numerador y denominado
                           by.x = c("Rango","Población"), 
                           by.y = c("Rango","Población"))
      
      result <- result %>% mutate(resultado = 100* num/den) #calcula resultado
      result <- as.data.table(result)         #conviert a data.table para poder hacer melt
      result <- melt(result, id=c("Rango","Población") ) #convierte en tabla vertica
      result <- dcast(result, Rango ~ `Población`+variable,  #convierte en tabla horizontal
                          fun.aggregate = sum)
      result <- result%>%mutate(Rango = rango_edad[Rango]) # remplaza nombres de los rangos
      
      header <- data.frame(             #define tabla para remplazo de cabeceras        
      col_keys = c("Rango", "HSH_num", "HSH_den", "HSH_resultado", 
                   "Mujer trans_num", "Mujer trans_den", "Mujer trans_resultado",
                   "Todos_num", "Todos_den", "Todos_resultado"),
      line2 = c("Rango Edad", rep("HSH", 3), rep("Mujer Trans", 3), rep("Todos", 3)),
      line3 = c("Rango Edad", rep(c("num", "den", "%"), 3)))
   
      ft <- flextable(result, col_keys = header$col_keys) #crea tabla 
      ft <- set_formatter( x = ft,HSH_resultado = function(x) ifelse(is.na(x),"_",sprintf("%.02f%%",x))) # da formato %  
     # ft <- set_formatter( x = ft,`Mujer trans_resultado` = function(x) ifelse(is.na(x),"_",sprintf("%.02f%%",x)))# da formato %   resultados
      ft <- set_formatter( x = ft,`Todos_resultado` = function(x) ifelse(is.na(x),"_",sprintf("%.02f%%",x)))# da formato %  a columan de resultados
      
      #ft <- autofit(ft)                                                                 #ajusta el ancho de la tabla
      ft <- set_caption(ft, caption = "Número y % de personas que en la consulta del primer mes tuvieron resultado reactivo en la Prueba VIH, por Población y rango de edad")      #crea titulo de la tabla
      ft <- set_header_df(ft, mapping = header, key = "col_keys" )                     #mapea las cabeceras definitivas
      ft <- merge_v(ft,part = "header", j = 1)                                             #combina celdas de cabecera                            
      ft <- merge_h(ft,part = "header", i = 1)                                             #combina celdas de cabecera  
      ft <- theme_box(ft)                                                                 #aplica tema a tabla                                   
      ft <- align(ft,align = "center", part = "header")                                    #alinea cabeceras al centro
      ft <- bold(ft,bold=TRUE,part = "header")                                             #cabeceras en negrilla
      ft <-set_table_properties(ft, layout = "autofit", width = .8)
      #ft
```

No se muestra una tabla de desagregación ya que solo fueron `r numerador$num[6]` casos reactivos para VIH


#### 1.7.3 alteración de Creatinina primer mes   

```{r  echo=FALSE,warning = FALSE}
    
numerador <- personas%>%filter(`Alteración decreatinina form2` == TRUE)%>%count()
                             
```

No se muestra una tabla de desagregación ya que no se presentaron `r numerador$n[1]` casos de alteración de Creatinina en el control de los 30 dias


## 2. early continuation on PrEP   
    
### 2.1 early continuation on PrEP   
   
**Numerador:** Número de personas que continuaron PrEP en por 3 meses consecutivos después de haber inicidado PrEP en los últimos 12 meses  
  
**Denominador:** Número de personas que iniciaron PrEP oral en los últimos 12 meses
 
```{r  echo=FALSE,warning = FALSE}
    
numerador <- personas%>%filter(!is.na(`Formulario 3`))%>%
                             group_by(`Población`=Poblacion,Rango=cut(Edad, breaks= c(17,19,24,49,120)) ) %>% 
                             summarise(num= n(), .groups = "keep") %>%
                             arrange(as.numeric(`Población`))%>%
                             as.data.table()%>%
                             dcast(Rango ~ `Población`, fun.aggregate = sum , value.var="num" )%>%
                             adorn_totals("row")%>%
                             mutate(`Todos` = `HSH`+`Mujer trans` )%>%
                             melt( id="Rango" )

setnames(numerador, "variable" , 'Población')
setnames(numerador, "value" , 'num')
```


```{r  echo=FALSE,warning = FALSE}
denominador <- personas%>%group_by(`Población`=Poblacion,Rango=cut(Edad, breaks= c(17,19,24,49,120)) ) %>% 
                             summarise(den= n(), .groups = "keep") %>%
                             arrange(as.numeric(`Población`))%>%
                             as.data.table()%>%
                             dcast(Rango ~ `Población`, fun.aggregate = sum , value.var="den" )%>%
                             adorn_totals("row")%>%
                             mutate(`Todos` = `HSH`+`Mujer trans` )%>%
                             melt( id="Rango" )

setnames(denominador, "variable" , 'Población')
setnames(denominador, "value" , 'den')
```
    
        

```{r  echo=FALSE,warning = FALSE}
      result <-  merge(x= numerador, y= denominador,  all.y = TRUE,  #une numerador y denominado
                           by.x = c("Rango","Población"), 
                           by.y = c("Rango","Población"))
      
      result <- result %>% mutate(resultado = 100* num/den) #calcula resultado
      result <- as.data.table(result)         #conviert a data.table para poder hacer melt
      result <- melt(result, id=c("Rango","Población") ) #convierte en tabla vertica
      result <- dcast(result, Rango ~ `Población`+variable,  #convierte en tabla horizontal
                          fun.aggregate = sum)
      result <- result%>%mutate(Rango = rango_edad[Rango]) # remplaza nombres de los rangos
      
      header <- data.frame(             #define tabla para remplazo de cabeceras        
      col_keys = c("Rango", "HSH_num", "HSH_den", "HSH_resultado", 
                   "Mujer trans_num", "Mujer trans_den", "Mujer trans_resultado",
                   "Todos_num", "Todos_den", "Todos_resultado"),
      line2 = c("Rango Edad", rep("HSH", 3), rep("Mujer Trans", 3), rep("Todos", 3)),
      line3 = c("Rango Edad", rep(c("num", "den", "Resultado"), 3)))
   
      ft <- flextable(result, col_keys = header$col_keys) #crea tabla 
      ft <- set_formatter( x = ft,HSH_resultado = function(x) ifelse(is.na(x),"_",sprintf("%.02f%%",x))) # da formato %  
      ft <- set_formatter( x = ft,`Mujer trans_resultado` = function(x) ifelse(is.na(x),"_",sprintf("%.02f%%",x)))# da formato %   resultados
      ft <- set_formatter( x = ft,`Todos_resultado` = function(x) ifelse(is.na(x),"_",sprintf("%.02f%%",x)))# da formato %  a columan de resultados
      
      #ft <- autofit(ft)                                                                 #ajusta el ancho de la tabla
      ft <- set_caption(ft, caption = "Early continuation on PrEP Población y rango de edad")      #crea titulo de la tabla
      ft <- set_header_df(ft, mapping = header, key = "col_keys" )                     #mapea las cabeceras definitivas
      ft <- merge_v(ft,part = "header", j = 1)                                             #combina celdas de cabecera                            
      ft <- merge_h(ft,part = "header", i = 1)                                             #combina celdas de cabecera  
      ft <- theme_box(ft)                                                                 #aplica tema a tabla                                   
      ft <- align(ft,align = "center", part = "header")                                    #alinea cabeceras al centro
      ft <- bold(ft,bold=TRUE,part = "header")                                             #cabeceras en negrilla
      ft <-set_table_properties(ft, layout = "autofit", width = .8)
      ft
```
   
### 2.2 Numero y % de personas que asistieron a su segunda consulta de control a los 2 meses siguientes

es el mismo 2.1

### 2.3 Número y % de personas que tuvieron alteración de alguno de sus exámenes de control durante la segunda cita de control a los 2 meses, desagregado por creatinina, prueba de VIH, prueba de sífilis y reporte de sintomatología de ITS sindrómica.

#### 2.3.1 Reactividad a VIH tercer mes   

```{r  echo=FALSE,warning = FALSE}
    
numerador <- personas%>%filter(!is.na(`Prueba VIH form3`) & (`Prueba VIH form3` == "Reactiva"))%>%count()
                             
```

```{r  echo=FALSE,warning = FALSE}
    
denominador <- personas%>%filter(!is.na(`Prueba VIH form3`) & !(`Prueba VIH form3` == "No se realiza por fuerza mayor"))%>%count()
                             
```
   
No se detalla tabla de desagregacion ya que de las **`r denominador`** pruebas realizadas solo hubo **`r numerador`** reactiva.

#### 2.3.2 alteración de Creatinina tercer mes    
   
```{r  echo=FALSE,warning = FALSE}
    
numerador <- personas%>%filter(`Alteración decreatinina form3` == TRUE)%>%count()
                             
```

No se muestra una tabla de desagregación ya que no se presentaron **`r numerador$n[1]`** casos de alteración de Creatinina en el control de tercer mes
   
#### 2.3.3 Sífilis

```{r  echo=FALSE,warning = FALSE}
    
numerador <- personas%>%filter(`Prueba Sífilis form3` == "Reactiva")%>%
                             group_by(`Población`=Poblacion, Rango=cut(Edad, breaks= c(17,19,24,49,120)) ) %>% 
                             summarise(num= n(), .groups = "keep") %>%
                             arrange(as.numeric(Rango))%>%
                             as.data.table()%>%
                             dcast(Rango ~ `Población`, fun.aggregate = sum , value.var="num" )%>%
                             adorn_totals("row")%>%
                             mutate(`Todos` = `HSH`+`Mujer trans` )%>%
                             melt( id="Rango" )

setnames(numerador, "variable" , 'Población')
setnames(numerador, "value" , 'num')
```
```{r  echo=FALSE,warning = FALSE}
    
denominador <- personas%>%filter(!is.na(`Prueba Sífilis form3`))%>%
                             group_by(`Población`=Poblacion, Rango=cut(Edad, breaks= c(17,19,24,49,120)) ) %>% 
                             summarise(den= n(), .groups = "keep") %>%
                             arrange(as.numeric(Rango))%>%
                             as.data.table()%>%
                             dcast(Rango ~ `Población`, fun.aggregate = sum , value.var="den" )%>%
                             adorn_totals("row")%>%
                             mutate(`Todos` = `HSH`+`Mujer trans` )%>%
                             melt( id="Rango" )

setnames(denominador, "variable" , 'Población')
setnames(denominador, "value" , 'den')
```

```{r  echo=FALSE,warning = FALSE}
      result <-  merge(x= numerador, y= denominador, all.y = TRUE,  #une numerador y denominado
                           by.x = c("Rango","Población"), 
                           by.y = c("Rango","Población"))
      
      result <- result %>% mutate(resultado = 100* num/den) #calcula resultado
      result <- as.data.table(result)         #conviert a data.table para poder hacer melt
      result <- melt(result, id=c("Rango","Población") ) #convierte en tabla vertica
      result <- dcast(result, Rango ~ `Población`+variable,  #convierte en tabla horizontal
                          fun.aggregate = sum)
      result <- result%>%mutate(Rango = rango_edad[Rango]) # remplaza nombres de los rangos
      
      header <- data.frame(             #define tabla para remplazo de cabeceras        
      col_keys = c("Rango", "HSH_num", "HSH_den", "HSH_resultado", 
                   "Mujer trans_num", "Mujer trans_den", "Mujer trans_resultado",
                   "Todos_num", "Todos_den", "Todos_resultado"),
      line2 = c("Rango Edad", rep("HSH", 3), rep("Mujer Trans", 3), rep("Todos", 3)),
      line3 = c("Rango Edad", rep(c("num", "den", "%"), 3)))
   
      ft <- flextable(result, col_keys = header$col_keys) #crea tabla 
      ft <- set_formatter( x = ft,HSH_resultado = function(x) ifelse(is.na(x),"_",sprintf("%.02f%%",x))) # da formato %  
      ft <- set_formatter( x = ft,`Mujer trans_resultado` = function(x) ifelse(is.na(x),"_",sprintf("%.02f%%",x)))# da formato %   resultados
      ft <- set_formatter( x = ft,`Todos_resultado` = function(x) ifelse(is.na(x),"_",sprintf("%.02f%%",x)))# da formato %  a columan de resultados
      
      #ft <- autofit(ft)                                                                 #ajusta el ancho de la tabla
      ft <- set_caption(ft, caption = "Número y % de personas que en consulta del tercer mes tuvieron resultado reactivo en la Prueba de Sífilis por Población y rango de edad")      #crea titulo de la tabla
      ft <- set_header_df(ft, mapping = header, key = "col_keys" )                     #mapea las cabeceras definitivas
      ft <- merge_v(ft,part = "header", j = 1)                                             #combina celdas de cabecera                            
      ft <- merge_h(ft,part = "header", i = 1)                                             #combina celdas de cabecera  
      ft <- theme_box(ft)                                                                 #aplica tema a tabla                                   
      ft <- align(ft,align = "center", part = "header")                                    #alinea cabeceras al centro
      ft <- bold(ft,bold=TRUE,part = "header")                                             #cabeceras en negrilla
      ft <-set_table_properties(ft, layout = "autofit", width = .8)
      ft
```
##### Clasificación de sifilis
```{r  echo=FALSE,warning = FALSE}
    
numerador <- personas%>%filter(`Prueba Sífilis form3` == "Reactiva")%>%
                             group_by(`Población`=Poblacion, Estadios=`Calisificación Sífilis Form3` ) %>% 
                             summarise(num= n(), .groups = "keep") %>%
                             arrange(as.numeric(Estadios))%>%
                             as.data.table()%>%
                             dcast(Estadios ~ `Población`, fun.aggregate = sum , value.var="num" )%>%
                             adorn_totals("row")%>%
                             mutate(`Todos` = `HSH`+`Mujer trans` )%>%
                             melt( id="Estadios" )

setnames(numerador, "variable" , 'Población')
setnames(numerador, "value" , 'num')
``` 

```{r  echo=FALSE,warning = FALSE}
      result <- as.data.table(numerador) 
      result <- melt(result, id=c("Estadios","Población") ) #convierte en tabla vertica
      result <- dcast(result, Estadios ~ `Población`+variable,  #convierte en tabla horizontal
                          fun.aggregate = sum)
     
      result <- result %>% mutate(HSH_resultado =  100*HSH_num/sum(HSH_num/2))
      result <- result %>% mutate(`Mujer trans_resultado` =  100*`Mujer trans_num`/sum(`Mujer trans_num`/2))
      result <- result %>% mutate(`Todos_resultado` =  100*`Todos_num`/sum(`Todos_num`/2))
      result <- result %>% relocate(`Estadios`,`HSH_num`,`HSH_resultado`,`Mujer trans_num`,`Mujer trans_resultado`,`Todos_num`,`Todos_resultado`)
      result <- result %>% slice(5,2,3,4,1)
      
      header <- data.frame(             #define tabla para remplazo de cabeceras        
      col_keys = c("Estadios", "HSH_num", "HSH_resultado", 
                   "Mujer trans_num", "Mujer trans_resultado",
                   "Todos_num", "Todos_resultado"),
      line2 = c("Estadios", rep("HSH", 2), rep("Mujer Trans", 2), rep("Todos", 2)),
      line3 = c("Estadios", rep(c("Número",  "%"), 3)))
   
      
      ft <- flextable(result, col_keys = header$col_keys) #crea tabla 
      ft <- set_formatter( x = ft,HSH_resultado = function(x) ifelse(is.na(x),"_",sprintf("%.02f%%",x))) # da formato %  
      ft <- set_formatter( x = ft,`Mujer trans_resultado` = function(x) ifelse(is.na(x),"_",sprintf("%.02f%%",x)))# da formato %   resultados
      ft <- set_formatter( x = ft,`Todos_resultado` = function(x) ifelse(is.na(x),"_",sprintf("%.02f%%",x)))# da formato %  a columan de resultados
      
      #ft <- autofit(ft)                                                                 #ajusta el ancho de la tabla
      ft <- set_caption(ft, caption = "Número y % de pruebas de Sífilis reactivas del tercer mes, por estadio y población")      #crea titulo de la tabla
      ft <- set_header_df(ft, mapping = header, key = "col_keys" )                     #mapea las cabeceras definitivas
      ft <- merge_v(ft,part = "header", j = 1)                                             #combina celdas de cabecera                            
      ft <- merge_h(ft,part = "header", i = 1)                                             #combina celdas de cabecera  
      ft <- theme_box(ft)                                                                 #aplica tema a tabla                                   
      ft <- align(ft,align = "center", part = "header")                                    #alinea cabeceras al centro
      ft <- bold(ft,bold=TRUE,part = "header")                                             #cabeceras en negrilla
      ft <-set_table_properties(ft, layout = "autofit", width = .8)
      ft
```
    
#### 2.3.4 Sintomas de Clamidia

```{r  echo=FALSE,warning = FALSE}
    
numerador <- personas%>%filter(`Síntomas clamidia form3` == "Si")%>%
                             group_by(`Población`=Poblacion, Rango=cut(Edad, breaks= c(17,19,24,49,120)) ) %>% 
                             summarise(num= n(), .groups = "keep") %>%
                             arrange(as.numeric(Rango))%>%
                             as.data.table()%>%
                             dcast(Rango ~ `Población`, fun.aggregate = sum , value.var="num" )%>%
                             adorn_totals("row")%>%
                             mutate(`Todos` = `HSH`)%>%
                             melt( id="Rango" )

setnames(numerador, "variable" , 'Población')
setnames(numerador, "value" , 'num')
```
```{r  echo=FALSE,warning = FALSE}
    
denominador <- personas%>%filter(!is.na(`Síntomas clamidia form3`))%>%
                             group_by(`Población`=Poblacion, Rango=cut(Edad, breaks= c(17,19,24,49,120)) ) %>% 
                             summarise(den= n(), .groups = "keep") %>%
                             arrange(as.numeric(Rango))%>%
                             as.data.table()%>%
                             dcast(Rango ~ `Población`, fun.aggregate = sum , value.var="den" )%>%
                             adorn_totals("row")%>%
                             mutate(`Todos` = `HSH`+`Mujer trans` )%>%
                             melt( id="Rango" )

setnames(denominador, "variable" , 'Población')
setnames(denominador, "value" , 'den')
```

```{r  echo=FALSE,warning = FALSE}
      result <-  merge(x= numerador, y= denominador, all.y = TRUE,  #une numerador y denominado
                           by.x = c("Rango","Población"), 
                           by.y = c("Rango","Población"))
      
      result <- result %>% mutate(resultado = 100* num/den) #calcula resultado
      result <- as.data.table(result)         #conviert a data.table para poder hacer melt
      result <- melt(result, id=c("Rango","Población") ) #convierte en tabla vertica
      result <- dcast(result, Rango ~ `Población`+variable,  #convierte en tabla horizontal
                          fun.aggregate = sum)
      result <- result%>%mutate(Rango = rango_edad[Rango]) # remplaza nombres de los rangos
      
      header <- data.frame(             #define tabla para remplazo de cabeceras        
      col_keys = c("Rango", "HSH_num", "HSH_den", "HSH_resultado", 
                   "Mujer trans_num", "Mujer trans_den", "Mujer trans_resultado",
                   "Todos_num", "Todos_den", "Todos_resultado"),
      line2 = c("Rango Edad", rep("HSH", 3), rep("Mujer Trans", 3), rep("Todos", 3)),
      line3 = c("Rango Edad", rep(c("num", "den", "%"), 3)))
   
      ft <- flextable(result, col_keys = header$col_keys) #crea tabla 
      ft <- set_formatter( x = ft,HSH_resultado = function(x) ifelse(is.na(x),"_",sprintf("%.02f%%",x))) # da formato %  
      ft <- set_formatter( x = ft,`Mujer trans_resultado` = function(x) ifelse(is.na(x),"_",sprintf("%.02f%%",x)))# da formato %   resultados
      ft <- set_formatter( x = ft,`Todos_resultado` = function(x) ifelse(is.na(x),"_",sprintf("%.02f%%",x)))# da formato %  a columan de resultados
      
      #ft <- autofit(ft)                                                                 #ajusta el ancho de la tabla
      ft <- set_caption(ft, caption = "Número y % de personas que en consulta del tercer mes reportaron síntomas de Clamidia, por Población y rango de edad")      #crea titulo de la tabla
      ft <- set_header_df(ft, mapping = header, key = "col_keys" )                     #mapea las cabeceras definitivas
      ft <- merge_v(ft,part = "header", j = 1)                                             #combina celdas de cabecera                            
      ft <- merge_h(ft,part = "header", i = 1)                                             #combina celdas de cabecera  
      ft <- theme_box(ft)                                                                 #aplica tema a tabla                                   
      ft <- align(ft,align = "center", part = "header")                                    #alinea cabeceras al centro
      ft <- bold(ft,bold=TRUE,part = "header")                                             #cabeceras en negrilla
      ft <-set_table_properties(ft, layout = "autofit", width = .8)
      ft
```
#### 2.3.5 Sintomas de Gonorrea

```{r  echo=FALSE,warning = FALSE}
    
numerador <- personas%>%filter(`Síntomas Gonorrea form3` == "Si")%>%
                             group_by(`Población`=Poblacion, Rango=cut(Edad, breaks= c(17,19,24,49,120)) ) %>% 
                             summarise(num= n(), .groups = "keep") %>%
                             arrange(as.numeric(Rango))%>%
                             as.data.table()%>%
                             dcast(Rango ~ `Población`, fun.aggregate = sum , value.var="num" )%>%
                             adorn_totals("row")%>%
                             mutate(`Todos` = `HSH`)%>%
                             melt( id="Rango" )

setnames(numerador, "variable" , 'Población')
setnames(numerador, "value" , 'num')
```
```{r  echo=FALSE,warning = FALSE}
    
denominador <- personas%>%filter(!is.na(`Síntomas Gonorrea form3`))%>%
                             group_by(`Población`=Poblacion, Rango=cut(Edad, breaks= c(17,19,24,49,120)) ) %>% 
                             summarise(den= n(), .groups = "keep") %>%
                             arrange(as.numeric(Rango))%>%
                             as.data.table()%>%
                             dcast(Rango ~ `Población`, fun.aggregate = sum , value.var="den" )%>%
                             adorn_totals("row")%>%
                             mutate(`Todos` = `HSH`+`Mujer trans` )%>%
                             melt( id="Rango" )

setnames(denominador, "variable" , 'Población')
setnames(denominador, "value" , 'den')
```

```{r  echo=FALSE,warning = FALSE}
      result <-  merge(x= numerador, y= denominador, all.y = TRUE,  #une numerador y denominado
                           by.x = c("Rango","Población"), 
                           by.y = c("Rango","Población"))
      
      result <- result %>% mutate(resultado = 100* num/den) #calcula resultado
      result <- as.data.table(result)         #conviert a data.table para poder hacer melt
      result <- melt(result, id=c("Rango","Población") ) #convierte en tabla vertica
      result <- dcast(result, Rango ~ `Población`+variable,  #convierte en tabla horizontal
                          fun.aggregate = sum)
      result <- result%>%mutate(Rango = rango_edad[Rango]) # remplaza nombres de los rangos
      
      header <- data.frame(             #define tabla para remplazo de cabeceras        
      col_keys = c("Rango", "HSH_num", "HSH_den", "HSH_resultado", 
                   "Mujer trans_num", "Mujer trans_den", "Mujer trans_resultado",
                   "Todos_num", "Todos_den", "Todos_resultado"),
      line2 = c("Rango Edad", rep("HSH", 3), rep("Mujer Trans", 3), rep("Todos", 3)),
      line3 = c("Rango Edad", rep(c("num", "den", "%"), 3)))
   
      ft <- flextable(result, col_keys = header$col_keys) #crea tabla 
      ft <- set_formatter( x = ft,HSH_resultado = function(x) ifelse(is.na(x),"_",sprintf("%.02f%%",x))) # da formato %  
      ft <- set_formatter( x = ft,`Mujer trans_resultado` = function(x) ifelse(is.na(x),"_",sprintf("%.02f%%",x)))# da formato %   resultados
      ft <- set_formatter( x = ft,`Todos_resultado` = function(x) ifelse(is.na(x),"_",sprintf("%.02f%%",x)))# da formato %  a columan de resultados
      
      #ft <- autofit(ft)                                                                 #ajusta el ancho de la tabla
      ft <- set_caption(ft, caption = "Número y % de personas que en consulta del tercer mes reportaron síntomas de Gonorrea, por Población y rango de edad")      #crea titulo de la tabla
      ft <- set_header_df(ft, mapping = header, key = "col_keys" )                     #mapea las cabeceras definitivas
      ft <- merge_v(ft,part = "header", j = 1)                                             #combina celdas de cabecera                            
      ft <- merge_h(ft,part = "header", i = 1)                                             #combina celdas de cabecera  
      ft <- theme_box(ft)                                                                 #aplica tema a tabla                                   
      ft <- align(ft,align = "center", part = "header")                                    #alinea cabeceras al centro
      ft <- bold(ft,bold=TRUE,part = "header")                                             #cabeceras en negrilla
      ft <-set_table_properties(ft, layout = "autofit", width = .8)
      ft
```
    
    
### 2.4 Número y % de personas que asistieron a su tercer consulta de control
  
   
**Numerador:** Número de personas que asistieron al tercer control a los 6 meses 
  
**Denominador:** Número de personas que iniciaron PrEP oral en los últimos 12 meses
 
```{r  echo=FALSE,warning = FALSE}
    
numerador <- personas%>%filter(!is.na(`Formulario 3-2`))%>%
                             group_by(`Población`=Poblacion,Rango=cut(Edad, breaks= c(17,19,24,49,120)) ) %>% 
                             summarise(num= n(), .groups = "keep") %>%
                             arrange(as.numeric(`Población`))%>%
                             as.data.table()%>%
                             dcast(Rango ~ `Población`, fun.aggregate = sum , value.var="num" )%>%
                             adorn_totals("row")%>%
                             mutate(`Todos` = `HSH`+`Mujer trans` )%>%
                             melt( id="Rango" )

setnames(numerador, "variable" , 'Población')
setnames(numerador, "value" , 'num')
```


```{r  echo=FALSE,warning = FALSE}
denominador <- personas%>%group_by(`Población`=Poblacion,Rango=cut(Edad, breaks= c(17,19,24,49,120)) ) %>% 
                             summarise(den= n(), .groups = "keep") %>%
                             arrange(as.numeric(`Población`))%>%
                             as.data.table()%>%
                             dcast(Rango ~ `Población`, fun.aggregate = sum , value.var="den" )%>%
                             adorn_totals("row")%>%
                             mutate(`Todos` = `HSH`+`Mujer trans` )%>%
                             melt( id="Rango" )

setnames(denominador, "variable" , 'Población')
setnames(denominador, "value" , 'den')
```
    
        

```{r  echo=FALSE,warning = FALSE}
      result <-  merge(x= numerador, y= denominador,  all.y = TRUE,  #une numerador y denominado
                           by.x = c("Rango","Población"), 
                           by.y = c("Rango","Población"))
      
      result <- result %>% mutate(resultado = 100* num/den) #calcula resultado
      result <- as.data.table(result)         #conviert a data.table para poder hacer melt
      result <- melt(result, id=c("Rango","Población") ) #convierte en tabla vertica
      result <- dcast(result, Rango ~ `Población`+variable,  #convierte en tabla horizontal
                          fun.aggregate = sum)
      result <- result%>%mutate(Rango = rango_edad[Rango]) # remplaza nombres de los rangos
      
      header <- data.frame(             #define tabla para remplazo de cabeceras        
      col_keys = c("Rango", "HSH_num", "HSH_den", "HSH_resultado", 
                   "Mujer trans_num", "Mujer trans_den", "Mujer trans_resultado",
                   "Todos_num", "Todos_den", "Todos_resultado"),
      line2 = c("Rango Edad", rep("HSH", 3), rep("Mujer Trans", 3), rep("Todos", 3)),
      line3 = c("Rango Edad", rep(c("num", "den", "Resultado"), 3)))
   
      ft <- flextable(result, col_keys = header$col_keys) #crea tabla 
      ft <- set_formatter( x = ft,HSH_resultado = function(x) ifelse(is.na(x),"_",sprintf("%.02f%%",x))) # da formato %  
      ft <- set_formatter( x = ft,`Mujer trans_resultado` = function(x) ifelse(is.na(x),"_",sprintf("%.02f%%",x)))# da formato %   resultados
      ft <- set_formatter( x = ft,`Todos_resultado` = function(x) ifelse(is.na(x),"_",sprintf("%.02f%%",x)))# da formato %  a columan de resultados
      
      #ft <- autofit(ft)                                                                 #ajusta el ancho de la tabla
      ft <- set_caption(ft, caption = "Número y % de personas que asistieron a su tercer consulta de control, por Rangod e edad y población")      #crea titulo de la tabla
      ft <- set_header_df(ft, mapping = header, key = "col_keys" )                     #mapea las cabeceras definitivas
      ft <- merge_v(ft,part = "header", j = 1)                                             #combina celdas de cabecera                            
      ft <- merge_h(ft,part = "header", i = 1)                                             #combina celdas de cabecera  
      ft <- theme_box(ft)                                                                 #aplica tema a tabla                                   
      ft <- align(ft,align = "center", part = "header")                                    #alinea cabeceras al centro
      ft <- bold(ft,bold=TRUE,part = "header")                                             #cabeceras en negrilla
      ft <-set_table_properties(ft, layout = "autofit", width = .8)
      ft
```
   

### 2.5 Número y % de personas que tuvieron alteración de alguno de sus exámenes de control durante la tercer cita de control a los 6 meses, desagregado por creatinina, prueba de VIH, prueba de sífilis y reporte de sintomatología de ITS sindrómica.

#### 2.5.1 Reactividad a VIH tercer mes   

```{r  echo=FALSE,warning = FALSE}
    
numerador <- personas%>%filter(!is.na(`Prueba VIH form3-2`) & (`Prueba VIH form3-2` == "Reactiva"))%>%count()
                             
```

```{r  echo=FALSE,warning = FALSE}
    
denominador <- personas%>%filter(!is.na(`Prueba VIH form3-2`) & !(`Prueba VIH form3-2` == "No se realiza por fuerza mayor"))%>%count()
                             
```
   
No se detalla tabla de desagregacion ya que de las **`r denominador`** pruebas realizadas solo hubo **`r numerador`** reactiva.

#### 2.5.2 alteración de Creatinina tercer mes    
   
```{r  echo=FALSE,warning = FALSE}
    
numerador <- personas%>%filter(`Alteración decreatinina form3-2` == TRUE)%>%count()
                             
```

No se muestra una tabla de desagregación ya que no se presentaron **`r numerador$n[1]`** casos de alteración de Creatinina en el tercer control a los 6 meses
   
#### 2.5.3 Sífilis

```{r  echo=FALSE,warning = FALSE}
    
numerador <- personas%>%filter(`Prueba Sífilis form3-2` == "Reactiva")%>%
                             group_by(`Población`=Poblacion, Rango=cut(Edad, breaks= c(17,19,24,49,120)) ) %>% 
                             summarise(num= n(), .groups = "keep") %>%
                             arrange(as.numeric(Rango))%>%
                             as.data.table()%>%
                             dcast(Rango ~ `Población`, fun.aggregate = sum , value.var="num" )%>%
                             adorn_totals("row")%>%
                             mutate(`Todos` = `HSH`+`Mujer trans` )%>%
                             melt( id="Rango" )

setnames(numerador, "variable" , 'Población')
setnames(numerador, "value" , 'num')
```
```{r  echo=FALSE,warning = FALSE}
    
denominador <- personas%>%filter(!is.na(`Prueba Sífilis form3-2`))%>%
                             group_by(`Población`=Poblacion, Rango=cut(Edad, breaks= c(17,19,24,49,120)) ) %>% 
                             summarise(den= n(), .groups = "keep") %>%
                             arrange(as.numeric(Rango))%>%
                             as.data.table()%>%
                             dcast(Rango ~ `Población`, fun.aggregate = sum , value.var="den" )%>%
                             adorn_totals("row")%>%
                             mutate(`Todos` = `HSH`+`Mujer trans` )%>%
                             melt( id="Rango" )

setnames(denominador, "variable" , 'Población')
setnames(denominador, "value" , 'den')
```

```{r  echo=FALSE,warning = FALSE}
      result <-  merge(x= numerador, y= denominador, all.y = TRUE,  #une numerador y denominado
                           by.x = c("Rango","Población"), 
                           by.y = c("Rango","Población"))
      
      result <- result %>% mutate(resultado = 100* num/den) #calcula resultado
      result <- as.data.table(result)         #conviert a data.table para poder hacer melt
      result <- melt(result, id=c("Rango","Población") ) #convierte en tabla vertica
      result <- dcast(result, Rango ~ `Población`+variable,  #convierte en tabla horizontal
                          fun.aggregate = sum)
      result <- result%>%mutate(Rango = rango_edad[Rango]) # remplaza nombres de los rangos
      
      header <- data.frame(             #define tabla para remplazo de cabeceras        
      col_keys = c("Rango", "HSH_num", "HSH_den", "HSH_resultado", 
                   "Mujer trans_num", "Mujer trans_den", "Mujer trans_resultado",
                   "Todos_num", "Todos_den", "Todos_resultado"),
      line2 = c("Rango Edad", rep("HSH", 3), rep("Mujer Trans", 3), rep("Todos", 3)),
      line3 = c("Rango Edad", rep(c("num", "den", "%"), 3)))
   
      ft <- flextable(result, col_keys = header$col_keys) #crea tabla 
      ft <- set_formatter( x = ft,HSH_resultado = function(x) ifelse(is.na(x),"_",sprintf("%.02f%%",x))) # da formato %  
      ft <- set_formatter( x = ft,`Mujer trans_resultado` = function(x) ifelse(is.na(x),"_",sprintf("%.02f%%",x)))# da formato %   resultados
      ft <- set_formatter( x = ft,`Todos_resultado` = function(x) ifelse(is.na(x),"_",sprintf("%.02f%%",x)))# da formato %  a columan de resultados
      
      #ft <- autofit(ft)                                                                 #ajusta el ancho de la tabla
      ft <- set_caption(ft, caption = "Número y % de personas que en consulta del sexto mes que tuvieron resultado reactivo en la Prueba de Sífilis por Población y rango de edad")      #crea titulo de la tabla
      ft <- set_header_df(ft, mapping = header, key = "col_keys" )                     #mapea las cabeceras definitivas
      ft <- merge_v(ft,part = "header", j = 1)                                             #combina celdas de cabecera                            
      ft <- merge_h(ft,part = "header", i = 1)                                             #combina celdas de cabecera  
      ft <- theme_box(ft)                                                                 #aplica tema a tabla                                   
      ft <- align(ft,align = "center", part = "header")                                    #alinea cabeceras al centro
      ft <- bold(ft,bold=TRUE,part = "header")                                             #cabeceras en negrilla
      ft <-set_table_properties(ft, layout = "autofit", width = .8)
      ft
```
##### Clasificación de sifilis
```{r  echo=FALSE,warning = FALSE}
    
numerador <- personas%>%filter(`Prueba Sífilis form3-2` == "Reactiva")%>%
                             group_by(`Población`=Poblacion, Estadios=`Calisificación Sífilis form3-2` ) %>% 
                             summarise(num= n(), .groups = "keep") %>%
                             arrange(as.numeric(Estadios))%>%
                             as.data.table()%>%
                             dcast(Estadios ~ `Población`, fun.aggregate = sum , value.var="num" )%>%
                             adorn_totals("row")%>%
                             mutate(`Todos` = `HSH`+`Mujer trans` )%>%
                             melt( id="Estadios" )

setnames(numerador, "variable" , 'Población')
setnames(numerador, "value" , 'num')
``` 

```{r  echo=FALSE,warning = FALSE}
      result <- as.data.table(numerador) 
      result <- melt(result, id=c("Estadios","Población") ) #convierte en tabla vertica
      result <- dcast(result, Estadios ~ `Población`+variable,  #convierte en tabla horizontal
                          fun.aggregate = sum)
     
      result <- result %>% mutate(HSH_resultado =  100*HSH_num/sum(HSH_num/2))
      result <- result %>% mutate(`Mujer trans_resultado` =  100*`Mujer trans_num`/sum(`Mujer trans_num`/2))
      result <- result %>% mutate(`Todos_resultado` =  100*`Todos_num`/sum(`Todos_num`/2))
      result <- result %>% relocate(`Estadios`,`HSH_num`,`HSH_resultado`,`Mujer trans_num`,`Mujer trans_resultado`,`Todos_num`,`Todos_resultado`)
      result <- result %>% slice(5,2,3,4,1)
      
      header <- data.frame(             #define tabla para remplazo de cabeceras        
      col_keys = c("Estadios", "HSH_num", "HSH_resultado", 
                   "Mujer trans_num", "Mujer trans_resultado",
                   "Todos_num", "Todos_resultado"),
      line2 = c("Estadios", rep("HSH", 2), rep("Mujer Trans", 2), rep("Todos", 2)),
      line3 = c("Estadios", rep(c("Número",  "%"), 3)))
   
      
      ft <- flextable(result, col_keys = header$col_keys) #crea tabla 
      ft <- set_formatter( x = ft,HSH_resultado = function(x) ifelse(is.na(x),"_",sprintf("%.02f%%",x))) # da formato %  
      ft <- set_formatter( x = ft,`Mujer trans_resultado` = function(x) ifelse(is.na(x),"_",sprintf("%.02f%%",x)))# da formato %   resultados
      ft <- set_formatter( x = ft,`Todos_resultado` = function(x) ifelse(is.na(x),"_",sprintf("%.02f%%",x)))# da formato %  a columan de resultados
      
      #ft <- autofit(ft)                                                                 #ajusta el ancho de la tabla
      ft <- set_caption(ft, caption = "Número y % de pruebas de Sífilis reactivas del sexto mes, por estadio y población")      #crea titulo de la tabla
      ft <- set_header_df(ft, mapping = header, key = "col_keys" )                     #mapea las cabeceras definitivas
      ft <- merge_v(ft,part = "header", j = 1)                                             #combina celdas de cabecera                            
      ft <- merge_h(ft,part = "header", i = 1)                                             #combina celdas de cabecera  
      ft <- theme_box(ft)                                                                 #aplica tema a tabla                                   
      ft <- align(ft,align = "center", part = "header")                                    #alinea cabeceras al centro
      ft <- bold(ft,bold=TRUE,part = "header")                                             #cabeceras en negrilla
      ft <-set_table_properties(ft, layout = "autofit", width = .8)
      ft
```
    
#### 2.5.4 Sintomas de Clamidia

```{r  echo=FALSE,warning = FALSE}
    
numerador <- personas%>%filter(`Síntomas clamidia form3-2` == "Si")%>%
                             group_by(`Población`=Poblacion, Rango=cut(Edad, breaks= c(17,19,24,49,120)) ) %>% 
                             summarise(num= n(), .groups = "keep") %>%
                             arrange(as.numeric(Rango))%>%
                             as.data.table()%>%
                             dcast(Rango ~ `Población`, fun.aggregate = sum , value.var="num" )%>%
                             adorn_totals("row")%>%
                             mutate(`Todos` = `HSH`)%>%
                             melt( id="Rango" )

setnames(numerador, "variable" , 'Población')
setnames(numerador, "value" , 'num')
```
```{r  echo=FALSE,warning = FALSE}
    
denominador <- personas%>%filter(!is.na(`Síntomas clamidia form3-2`))%>%
                             group_by(`Población`=Poblacion, Rango=cut(Edad, breaks= c(17,19,24,49,120)) ) %>% 
                             summarise(den= n(), .groups = "keep") %>%
                             arrange(as.numeric(Rango))%>%
                             as.data.table()%>%
                             dcast(Rango ~ `Población`, fun.aggregate = sum , value.var="den" )%>%
                             adorn_totals("row")%>%
                             mutate(`Todos` = `HSH`+`Mujer trans` )%>%
                             melt( id="Rango" )

setnames(denominador, "variable" , 'Población')
setnames(denominador, "value" , 'den')
```

```{r  echo=FALSE,warning = FALSE}
      result <-  merge(x= numerador, y= denominador, all.y = TRUE,  #une numerador y denominado
                           by.x = c("Rango","Población"), 
                           by.y = c("Rango","Población"))
      
      result <- result %>% mutate(resultado = 100* num/den) #calcula resultado
      result <- as.data.table(result)         #conviert a data.table para poder hacer melt
      result <- melt(result, id=c("Rango","Población") ) #convierte en tabla vertica
      result <- dcast(result, Rango ~ `Población`+variable,  #convierte en tabla horizontal
                          fun.aggregate = sum)
      result <- result%>%mutate(Rango = rango_edad[Rango]) # remplaza nombres de los rangos
      
      header <- data.frame(             #define tabla para remplazo de cabeceras        
      col_keys = c("Rango", "HSH_num", "HSH_den", "HSH_resultado", 
                   "Mujer trans_num", "Mujer trans_den", "Mujer trans_resultado",
                   "Todos_num", "Todos_den", "Todos_resultado"),
      line2 = c("Rango Edad", rep("HSH", 3), rep("Mujer Trans", 3), rep("Todos", 3)),
      line3 = c("Rango Edad", rep(c("num", "den", "%"), 3)))
   
      ft <- flextable(result, col_keys = header$col_keys) #crea tabla 
      ft <- set_formatter( x = ft,HSH_resultado = function(x) ifelse(is.na(x),"_",sprintf("%.02f%%",x))) # da formato %  
      ft <- set_formatter( x = ft,`Mujer trans_resultado` = function(x) ifelse(is.na(x),"_",sprintf("%.02f%%",x)))# da formato %   resultados
      ft <- set_formatter( x = ft,`Todos_resultado` = function(x) ifelse(is.na(x),"_",sprintf("%.02f%%",x)))# da formato %  a columan de resultados
      
      #ft <- autofit(ft)                                                                 #ajusta el ancho de la tabla
      ft <- set_caption(ft, caption = "Número y % de personas que en consulta del sexto mes reportaron síntomas de Clamidia, por Población y rango de edad")      #crea titulo de la tabla
      ft <- set_header_df(ft, mapping = header, key = "col_keys" )                     #mapea las cabeceras definitivas
      ft <- merge_v(ft,part = "header", j = 1)                                             #combina celdas de cabecera                            
      ft <- merge_h(ft,part = "header", i = 1)                                             #combina celdas de cabecera  
      ft <- theme_box(ft)                                                                 #aplica tema a tabla                                   
      ft <- align(ft,align = "center", part = "header")                                    #alinea cabeceras al centro
      ft <- bold(ft,bold=TRUE,part = "header")                                             #cabeceras en negrilla
      ft <-set_table_properties(ft, layout = "autofit", width = .8)
      ft
```
#### 2.5.5 Sintomas de Gonorrea

```{r  echo=FALSE,warning = FALSE}
    
numerador <- personas%>%filter(`Síntomas Gonorrea form3-2` == "Si")%>%
                             group_by(`Población`=Poblacion, Rango=cut(Edad, breaks= c(17,19,24,49,120)) ) %>% 
                             summarise(num= n(), .groups = "keep") %>%
                             arrange(as.numeric(Rango))%>%
                             as.data.table()%>%
                             dcast(Rango ~ `Población`, fun.aggregate = sum , value.var="num" )%>%
                             adorn_totals("row")%>%
                             mutate(`Todos` = `HSH`)%>%
                             melt( id="Rango" )

setnames(numerador, "variable" , 'Población')
setnames(numerador, "value" , 'num')
```
```{r  echo=FALSE,warning = FALSE}
    
denominador <- personas%>%filter(!is.na(`Síntomas Gonorrea form3-2`))%>%
                             group_by(`Población`=Poblacion, Rango=cut(Edad, breaks= c(17,19,24,49,120)) ) %>% 
                             summarise(den= n(), .groups = "keep") %>%
                             arrange(as.numeric(Rango))%>%
                             as.data.table()%>%
                             dcast(Rango ~ `Población`, fun.aggregate = sum , value.var="den" )%>%
                             adorn_totals("row")%>%
                             mutate(`Todos` = `HSH`+`Mujer trans` )%>%
                             melt( id="Rango" )

setnames(denominador, "variable" , 'Población')
setnames(denominador, "value" , 'den')
```

```{r  echo=FALSE,warning = FALSE}
      result <-  merge(x= numerador, y= denominador, all.y = TRUE,  #une numerador y denominado
                           by.x = c("Rango","Población"), 
                           by.y = c("Rango","Población"))
      
      result <- result %>% mutate(resultado = 100* num/den) #calcula resultado
      result <- as.data.table(result)         #conviert a data.table para poder hacer melt
      result <- melt(result, id=c("Rango","Población") ) #convierte en tabla vertica
      result <- dcast(result, Rango ~ `Población`+variable,  #convierte en tabla horizontal
                          fun.aggregate = sum)
      result <- result%>%mutate(Rango = rango_edad[Rango]) # remplaza nombres de los rangos
      
      header <- data.frame(             #define tabla para remplazo de cabeceras        
      col_keys = c("Rango", "HSH_num", "HSH_den", "HSH_resultado", 
                   "Mujer trans_num", "Mujer trans_den", "Mujer trans_resultado",
                   "Todos_num", "Todos_den", "Todos_resultado"),
      line2 = c("Rango Edad", rep("HSH", 3), rep("Mujer Trans", 3), rep("Todos", 3)),
      line3 = c("Rango Edad", rep(c("num", "den", "%"), 3)))
   
      ft <- flextable(result, col_keys = header$col_keys) #crea tabla 
      ft <- set_formatter( x = ft,HSH_resultado = function(x) ifelse(is.na(x),"_",sprintf("%.02f%%",x))) # da formato %  
      ft <- set_formatter( x = ft,`Mujer trans_resultado` = function(x) ifelse(is.na(x),"_",sprintf("%.02f%%",x)))# da formato %   resultados
      ft <- set_formatter( x = ft,`Todos_resultado` = function(x) ifelse(is.na(x),"_",sprintf("%.02f%%",x)))# da formato %  a columan de resultados
      
      #ft <- autofit(ft)                                                                 #ajusta el ancho de la tabla
      ft <- set_caption(ft, caption = "Número y % de personas que en consulta del sexto mes reportaron síntomas de Gonorrea, por Población y rango de edad")      #crea titulo de la tabla
      ft <- set_header_df(ft, mapping = header, key = "col_keys" )                     #mapea las cabeceras definitivas
      ft <- merge_v(ft,part = "header", j = 1)                                             #combina celdas de cabecera                            
      ft <- merge_h(ft,part = "header", i = 1)                                             #combina celdas de cabecera  
      ft <- theme_box(ft)                                                                 #aplica tema a tabla                                   
      ft <- align(ft,align = "center", part = "header")                                    #alinea cabeceras al centro
      ft <- bold(ft,bold=TRUE,part = "header")                                             #cabeceras en negrilla
      ft <-set_table_properties(ft, layout = "autofit", width = .8)
      ft
```
    


### 2.6 número y % de personas que que tuvieron  ITS durante el proceso

```{r  echo=FALSE,warning = FALSE}


numerador0 <- personasN%>%filter( Variable == "Prueba_rapida_Sifilis" & !is.na(Valor))%>%
                          mutate(Valorn = if_else((Valor == "Reactiva") |(Valor == "Si")  ,1,0))%>%
                          select(Doc,Formulario,Valorn)%>%
                          as.data.table() %>% 
                          dcast(`Doc` ~ Formulario, value.var = "Valorn",fun.aggregate = sum)%>%
                          filter(!(`Formulario inicial` > 0))%>%
                          select(-Doc)%>%
                          mutate (alguna = rowSums(across(where(is.numeric))))%>%
                          select(alguna)


max1 <- function(x) {
  if_else(x >= 1, 1,0)
}

numerador0 <- numerador0%>% mutate(across(everything(), ~ max1(.x)))%>%
                          summarise(across(everything(), list(Suma=sum), na.rm = TRUE))%>%
                          as.data.table() %>% 
                          melt()
                         
```

```{r  echo=FALSE,warning = FALSE}

numerador <- personasN%>%filter(!(Formulario == "Formulario inicial" ) & 
                                (Variable == "sintomas_clamidia" |
                                    Variable == "sintomas_gonorrea"|
                                    Variable == "Prueba_rapida_Sifilis" |
                                    Variable == "Prueba_rapida_Hepatitis_B"|
                                    Variable == "Prueba_rapida_Hepatitis_C" )&
                                    !(is.na(Valor)))%>%
                          mutate(Valorn = if_else((Valor == "Reactiva") |(Valor == "Si")  ,1,0))%>%
                          select(Doc,Variable,Valorn)%>%
                          as.data.table() %>% 
                          dcast(`Doc` ~ Variable, value.var = "Valorn",fun.aggregate = sum)





numeradorinicial <- personasN%>%filter((Formulario == "Formulario inicial" ) & 
                                (Variable == "sintomas_clamidia" |
                                    Variable == "sintomas_gonorrea"|
                                    Variable == "Prueba_rapida_Sifilis" |
                                    Variable == "Prueba_rapida_Hepatitis_B"|
                                    Variable == "Prueba_rapida_Hepatitis_C" )&
                                    !(is.na(Valor)))%>%
                          mutate(Valorn = if_else((Valor == "Reactiva") |(Valor == "Si")  ,1,0))%>%
                          select(Doc,Variable,Valorn)%>%
                          as.data.table() %>% 
                          dcast(`Doc` ~ Variable, value.var = "Valorn",fun.aggregate = sum)


numerador1 <- merge(x=numerador, y = numeradorinicial, all.x = TRUE, by.x = "Doc", by.y = "Doc")

numerador1 <- numerador1 %>% mutate(`Prueba_rapida_Sifilis`=`Prueba_rapida_Sifilis.x`&(!`Prueba_rapida_Sifilis.y`))%>%
                             mutate(`Prueba_rapida_Hepatitis_B`=`Prueba_rapida_Hepatitis_B.x`&(!`Prueba_rapida_Hepatitis_B.y`))%>%
                             mutate(`Prueba_rapida_Hepatitis_C`=`Prueba_rapida_Hepatitis_C.x`&(!`Prueba_rapida_Hepatitis_C.y`))%>%
                             mutate(`sintomas_clamidia`=`sintomas_clamidia.x`&(!`sintomas_clamidia.y`))%>%
                             mutate(`sintomas_gonorrea`=`sintomas_gonorrea.x`&(!`sintomas_gonorrea.y`))%>%
                             select(1,12:16)%>%
                             select(-Doc)%>%
                             mutate (alguna = sintomas_clamidia | sintomas_gonorrea | Prueba_rapida_Sifilis|Prueba_rapida_Hepatitis_B|Prueba_rapida_Hepatitis_C)
  
numerador2 <- numerador1%>% summarise(across(everything(), list(Suma=sum), na.rm = TRUE))%>%
                          as.data.table()


numerador2$id <- c("its")
numerador2<- numerador2%>%melt()%>%
                          select(-id)

```
```{r  echo=FALSE,warning = FALSE}
     

      result <- numerador2 %>%mutate(`resultado` =100*value/count(personas)[[1]])
      
      result$variable = c("Prueba de Sífilis","Prueba Hepatitis B","Prueba Hepatitis C", "Síntomas de Clamidia","Síntomas de Gonorrea", "Alguna ITS" )

      header <- data.frame(             #define tabla para remplazo de cabeceras        
      col_keys = c("variable", "value", "resultado"),
      line2 = c("ITS", rep("Frecuencia",1), rep("%",1)))    
     
      ft <- flextable(result, col_keys = header$col_keys) #crea tabla 
      ft <- set_formatter( x = ft,`resultado` = function(x) ifelse(is.na(x),"_",sprintf("%.02f%%",x))) # da formato %  
      
      
      #ft <- autofit(ft)                                                                 #ajusta el ancho de la tabla
      ft <- set_caption(ft, caption = "Número  y % de personas que presentaron ITSs durante el piloto")      #crea titulo de la tabla
      ft <- set_header_df(ft, mapping = header, key = "col_keys" )                     #mapea las cabeceras definitivas
      ft <- merge_v(ft,part = "header", j = 1)
      ft <- theme_box(ft)                                                                 #aplica tema a tabla                                   
      ft <- align(ft,align = "center", part = "header")                                    #alinea cabeceras al centro
      ft <- bold(ft,bold=TRUE,part = "header")                                             #cabeceras en negrilla
      ft <-set_table_properties(ft, layout = "autofit", width = .8)
      ft
```
   


**Se reportan como casos de reactividad a sífilis durante el seguimiento en el programa a aquellos individuos que no tenían una prueba positiva a su ingreso, y posteriormente obtuvieron una reactividad en alguna de las citas de control.*


   
## 3 toxicity prevalence among people who have been prescribed PrEP   
    
### 3.1 toxicity prevalence among people who have been prescribed PrEP    
   
**Numerador:** número de personas que recibieron PrEP y descontinuaron o interrumpieron PrEP debido a toxicidad grave realcionada a la TAR en los últimos 12 mese
  
**Denominador:** Número de personas que recibieron PrEP oral al menos una vez en los últimos 12 meses

### 3.1 Toxicity prevalence among people who have been prescribed PrEP

```{r  echo=FALSE,warning = FALSE}
    
numerador <- personas%>%filter(`Tipo abandono retiro form 5` == "Efectos adversos con criterio clínico")%>%count()
                             
```

No se detalla tabla de desagregacion ya que  **`r numerador`**  personas se retirarnon del piloto por Efectos adversos con criterio clínico
  
   
### 3.2 Numero y % de personas que refieren efectos adversos al medicamento
  
**Numerador:** Número de personas que refirieron el efecto adverso
**Denominador:** Número de personas que recibieron PrEP oral al menos una vez en los últimos 12 meses
```{r  echo=FALSE,warning = FALSE}
    
numerador0 <- personasN%>%filter(`Variable` == "efectos_adversos_prep")%>%
                       mutate(Valor = gsub("molestia_relacionada_uso_prep_form3-","",Valor ))%>%
                       mutate(Valor = gsub("Si ","",Valor ))%>%
                       mutate(Valor = gsub("_"," ",Valor ))%>%
                       mutate(Valor = gsub("^Flatulencia$","Flatulencias",Valor ))%>%
                       mutate(Valor = gsub("^nauseas$","Nauseas",Valor ))%>%
                       mutate(Valor = gsub("^otro$","Otro",Valor ))%>%
                       mutate(Valor = gsub("molestias","Molestias",Valor ))%>%
                       mutate(Valor = as.factor(Valor))
                       
numerador<- numerador0[!duplicated(numerador0[c(1,10)]),]  #elimina efectos adversos repetidos por persona y efecto

numerador <- numerador%>%filter(!(`Valor` == "No"|is.na("No"))) #elimina los registros de personoas que no tuvieron efectos adversos
                                                     
numerador <- numerador%>%group_by(`Efecto`=Valor ) %>% 
                             summarise(num= n(), .groups = "keep") %>%
                             arrange(as.numeric(num))%>%
                             as.data.table()
## se calcula el total de personas con algun efecto adverso y se agrega al numerador
numerador2<- numerador0[!duplicated(numerador0[c(1)]),] #elimina efectos adversos repetidos por persona
numerador2 <- numerador2%>%filter(!(`Valor` == "No"|is.na("No")))%>%count() #elimina los registros de personoas que no tuvieron efectos adversos
numerador2 <- data.table("Efecto"="Algún efecto","num"=numerador2[[1]])

numerador <- numerador %>%rbind(numerador2) 
```


```{r  echo=FALSE,warning = FALSE}
      
      
      result <- numerador %>% mutate(resultado = 100* num/count(personas)[[1]]) #calcula resultado
      result <- as.data.table(result)         #conviert a data.table para poder hacer melt
      
      header <- data.frame(             #define tabla para remplazo de cabeceras        
      col_keys = c("Efecto", "num", "resultado" ),
      line2 = c("Efecto", "Número", "%" ))
     
      ft <- flextable(result) #crea tabla 
      ft <- set_formatter( x = ft,resultado = function(x) ifelse(is.na(x),"_",sprintf("%.02f%%",x))) # da formato %  
      
      #ft <- autofit(ft)                                                                 #ajusta el ancho de la tabla
      ft <- set_caption(ft, caption = "Número y % de personas que refirieron efectos adversos")      #crea titulo de la tabla
      ft <- set_header_df(ft, mapping = header, key = "col_keys" )                     #mapea las cabeceras definitivas
      ft <- merge_v(ft,part = "header", j = 1)            
      ft <- theme_box(ft)                                                                 #aplica tema a tabla                                   
      ft <- align(ft,align = "center", part = "header")                                    #alinea cabeceras al centro
      ft <- bold(ft,bold=TRUE,part = "header")                                             #cabeceras en negrilla
      ft <-set_table_properties(ft, layout = "autofit", width = .8)
      ft
```
   
*Solo se reporta una vez cada Efecto adverso por persona, así lo haya reportado en varias ocasiones*

### 3.3 Número y % de personas que decidieron suspender la PrEP por no tolerabilidad a efectos adversos leves
  
**Numerador:** Número de personas que decidieron suspender la PrEP por no tolerabilidad a efectos adversos leves
**Denominador:** Número de personas que recibieron PrEP oral al menos una vez en los últimos 12 meses

```{r  echo=FALSE,warning = FALSE}
    
numerador <- personas%>%filter(`Tipo abandono retiro form 5` == "No tolerabilidad a efectos adversos leves")%>%
                             group_by(`Población`=Poblacion, Rango=cut(Edad, breaks= c(17,19,24,49,120)) ) %>% 
                             summarise(num= n(), .groups = "keep") %>%
                             arrange(as.numeric(Rango))%>%
                             as.data.table()%>%
                             dcast(Rango ~ `Población`, fun.aggregate = sum , value.var="num" )%>%
                             adorn_totals("row")%>%
                             mutate(`Todos` = `HSH`)%>%
                             melt( id="Rango" )

setnames(numerador, "variable" , 'Población')
setnames(numerador, "value" , 'num')
```
```{r  echo=FALSE,warning = FALSE}
    
denominador <- personas%>%group_by(`Población`=Poblacion, Rango=cut(Edad, breaks= c(17,19,24,49,120)) ) %>% 
                             summarise(den= n(), .groups = "keep") %>%
                             arrange(as.numeric(Rango))%>%
                             as.data.table()%>%
                             dcast(Rango ~ `Población`, fun.aggregate = sum , value.var="den" )%>%
                             adorn_totals("row")%>%
                             mutate(`Todos` = `HSH`+`Mujer trans` )%>%
                             melt( id="Rango" )

setnames(denominador, "variable" , 'Población')
setnames(denominador, "value" , 'den')
```

```{r  echo=FALSE,warning = FALSE}
      result <-  merge(x= numerador, y= denominador, all.y = TRUE,  #une numerador y denominado
                           by.x = c("Rango","Población"), 
                           by.y = c("Rango","Población"))
      
      result <- result %>% mutate(resultado = 100* num/den) #calcula resultado
      result <- as.data.table(result)         #conviert a data.table para poder hacer melt
      result <- melt(result, id=c("Rango","Población") ) #convierte en tabla vertica
      result <- dcast(result, Rango ~ `Población`+variable,  #convierte en tabla horizontal
                          fun.aggregate = sum)
      result <- result%>%mutate(Rango = rango_edad[Rango]) # remplaza nombres de los rangos
      
      header <- data.frame(             #define tabla para remplazo de cabeceras        
      col_keys = c("Rango", "HSH_num", "HSH_den", "HSH_resultado", 
                   "Mujer trans_num", "Mujer trans_den", "Mujer trans_resultado",
                   "Todos_num", "Todos_den", "Todos_resultado"),
      line2 = c("Rango Edad", rep("HSH", 3), rep("Mujer Trans", 3), rep("Todos", 3)),
      line3 = c("Rango Edad", rep(c("num", "den", "%"), 3)))
   
      ft <- flextable(result, col_keys = header$col_keys) #crea tabla 
      ft <- set_formatter( x = ft,HSH_resultado = function(x) ifelse(is.na(x),"_",sprintf("%.02f%%",x))) # da formato %  
      ft <- set_formatter( x = ft,`Mujer trans_resultado` = function(x) ifelse(is.na(x),"_",sprintf("%.02f%%",x)))# da formato %   resultados
      ft <- set_formatter( x = ft,`Todos_resultado` = function(x) ifelse(is.na(x),"_",sprintf("%.02f%%",x)))# da formato %  a columan de resultados
      
      #ft <- autofit(ft)                                                                 #ajusta el ancho de la tabla
      ft <- set_caption(ft, caption = "Número y % de personas que decidieron suspender la PrEP por no tolerabilidad a efectos adversos leves, por población y rango de edad")      #crea titulo de la tabla
      ft <- set_header_df(ft, mapping = header, key = "col_keys" )                     #mapea las cabeceras definitivas
      ft <- merge_v(ft,part = "header", j = 1)                                             #combina celdas de cabecera                            
      ft <- merge_h(ft,part = "header", i = 1)                                             #combina celdas de cabecera  
      ft <- theme_box(ft)                                                                 #aplica tema a tabla                                   
      ft <- align(ft,align = "center", part = "header")                                    #alinea cabeceras al centro
      ft <- bold(ft,bold=TRUE,part = "header")                                             #cabeceras en negrilla
      ft <-set_table_properties(ft, layout = "autofit", width = .8)
      ft
```

## 4. HIV positivity among people who have been prescribed PrEP.     
    
### 4.1. Número y % de personas que han tenido una seroconversión para VIH y en que control lo presento.

```{r  echo=FALSE,warning = FALSE}
    
numerador <- personasN%>%filter(`Variable` == "Prueba_rapida_de_VIH" & Valor == "Reactiva")%>%
                       mutate(Valor = as.factor(Valor))%>%
                       arrange(Fecha)

numerador<- numerador[!duplicated(numerador[c(1)]),]  #elimina reacitvos  repetidos por persona

numerador <- numerador%>%group_by(`Formulario`=Formulario ) %>% 
                             summarise(num= n(), .groups = "keep") %>%
                             arrange(Formulario)%>%
                             as.data.table()%>%
                            adorn_totals("row")
  
```
```{r  echo=FALSE,warning = FALSE}
      
      
      result <- numerador %>% mutate(resultado = 100* num/count(personas)[[1]]) #calcula resultado
      result <- as.data.table(result)         #conviert a data.table para poder hacer melt
      
      header <- data.frame(             #define tabla para remplazo de cabeceras        
      col_keys = c("Formulario", "num", "resultado" ),
      line2 = c("Formulario", "Número", "%" ))
     
      ft <- flextable(result) #crea tabla 
      ft <- set_formatter( x = ft,resultado = function(x) ifelse(is.na(x),"_",sprintf("%.02f%%",x))) # da formato %  
      
      #ft <- autofit(ft)                                                                 #ajusta el ancho de la tabla
      ft <- set_caption(ft, caption = "Número y % de personas que han tenido una seroconversión para VIH y en que control lo presento")      #crea titulo de la tabla
      ft <- set_header_df(ft, mapping = header, key = "col_keys" )                     #mapea las cabeceras definitivas
      ft <- merge_v(ft,part = "header", j = 1)            
      ft <- theme_box(ft)                                                                 #aplica tema a tabla                                   
      ft <- align(ft,align = "center", part = "header")                                    #alinea cabeceras al centro
      ft <- bold(ft,bold=TRUE,part = "header")                                             #cabeceras en negrilla
      ft <-set_table_properties(ft, layout = "autofit", width = .8)
      ft
```

## 5. Anális de adherencia general   
   
### 5.1 Adherencia al medicamento    
   
#### 5.1.1 Número y % de personas que reportaron adherencia 100% (de acuerdo a definición del protocolo)
   
**Numerador:** Numero y % de personas que reportaron adherencia 100% (de acuerdo a definición del protocolo)
**Denominador:** Número de personas que Asiteron a la cita de control
   
```{r  echo=FALSE,warning = FALSE}
    
numerador0 <- personasN%>%filter(`Variable` == "pastillas_no_tomadas_prep")%>%
                       mutate(Valor = as.integer(Valor))%>%
                       mutate(Valor = abs(Valor))%>%
                       mutate(adeherente30 = if_else(Valor<=5,"Si","No"))


numerador30 <- numerador0%>%filter(adeherente30 == "Si")%>%
                         group_by(`Formulario`=Formulario ) %>% 
                             summarise(num30= n(), .groups = "keep") %>%
                             arrange(Formulario)%>%
                             as.data.table()



numerador7 <- personasN%>%filter(`Variable` == "pastillas_no_tomadas7_prep")%>%
                       mutate(Valor = as.integer(Valor))%>%
                       mutate(Valor = abs(Valor))%>%
                       mutate(adeherente7 = if_else(Valor<=3,"Si","No"))


numerador7 <- numerador7%>%filter(adeherente7 == "Si")%>%
                         group_by(`Formulario`=Formulario ) %>% 
                             summarise(num7= n(), .groups = "keep") %>%
                             arrange(Formulario)%>%
                             as.data.table()

numerador <- merge(x= numerador30, y= numerador7, by.x ="Formulario", by.y ="Formulario" )  
```
```{r  echo=FALSE,warning = FALSE}
denominador <- personasN%>%filter(`Variable` == "Medico")%>%
                             group_by(`Formulario`=Formulario ) %>% 
                             summarise(den= n(), .groups = "keep") %>%
                             arrange(Formulario)%>%
                             as.data.table()

```
```{r  echo=FALSE,warning = FALSE}
      
      result <-  merge(x= numerador, y= denominador, all.x = TRUE,  #une numerador y denominado
                           by.x = "Formulario", 
                           by.y = "Formulario")


      result <- result %>% mutate(resultado30 = 100* num7/den) #calcula resultado30
      result <- result %>% mutate(resultado7 = 100* num7/den) #calcula resultado30
      result <- result %>% mutate(den7 = den)
      result <- as.data.table(result)         #conviert a data.table para poder hacer melt
      result <- result %>% select(c(1,3,7,6,2,4,5))
      
      header <- data.frame(             #define tabla para remplazo de cabeceras        
      col_keys = c("Formulario", "num7", "den7","resultado7", "num30", "den","resultado30" ),
      line2 = c("Formulario", rep("Adherencia Semanal",3), rep("Adherencia Mensual",3)),
      line3 = c("Formulario", rep(c("num","den","%"),2)))
     
      ft <- flextable(result, col_keys = header$col_keys) #crea tabla 
      ft <- set_formatter( x = ft,resultado30 = function(x) ifelse(is.na(x),"_",sprintf("%.02f%%",x))) # da formato %  
      ft <- set_formatter( x = ft,resultado7 = function(x) ifelse(is.na(x),"_",sprintf("%.02f%%",x))) # da formato %  
      
      #ft <- autofit(ft)                                                                 #ajusta el ancho de la tabla
      ft <- set_caption(ft, caption = "Numero y % de personas que reportaron adherencia 100% (de acuerdo a definición del protocolo)")      #crea titulo de la tabla
      ft <- set_header_df(ft, mapping = header, key = "col_keys" )                     #mapea las cabeceras definitivas
      ft <- merge_v(ft,part = "header", j = 1)
      ft <- merge_h(ft,part = "header", i = 1)
      ft <- theme_box(ft)                                                                 #aplica tema a tabla                                   
      ft <- align(ft,align = "center", part = "header")                                    #alinea cabeceras al centro
      ft <- bold(ft,bold=TRUE,part = "header")                                             #cabeceras en negrilla
      ft <-set_table_properties(ft, layout = "autofit", width = .8)
      ft
```
      
           
#### 5.1.2 Numero y % de personas que fueron clasificadas como no adherentes (de acuerdo con definición del protocolo) agrupadas por causas de perdida de adherencia y en total
   
**Numerador:** Número y % de personas que fueron clasificadas como no adherentes agrupadas por causas de perdida de adherencial y Atención
  
```{r  echo=FALSE,warning = FALSE}
    
numerador <- personasN%>%filter(`Variable` == "pastillas_no_tomadas_prep" | Variable == "motivo_no_tomar_prep")%>%
                          select(Doc,Formulario,Variable,Valor)%>%
                          as.data.table() %>% 
                          dcast(Doc+ Formulario ~ `Variable`, value.var = "Valor")%>%  #convierte en tabla horizontal
                          mutate(pastillas_no_tomadas_prep = as.integer(pastillas_no_tomadas_prep))%>%
                          mutate(adherente30 = if_else(pastillas_no_tomadas_prep<=5,"Si","No"))%>%
                          filter(adherente30 == "No")%>%
                          select(-pastillas_no_tomadas_prep)%>% 
                          mutate(motivo_no_tomar_prep = if_else(is.na(motivo_no_tomar_prep),"Otro",motivo_no_tomar_prep))%>%
                          dcast(`motivo_no_tomar_prep` ~ Formulario, fun.aggregate = length, value.var = "adherente30")%>%
                          adorn_totals("row")
 
```

```{r  echo=FALSE,warning = FALSE}
     

      result <- numerador %>% mutate(`res_Control 30 dias` = 100* `Control 30 dias`/sum(`Control 30 dias`/2)) #calcula resultado c30
      result <- result %>% mutate(`res_Trimestral 1` = 100* `Trimestral 1`/sum(`Trimestral 1`/2)) #calcula resultado T1
      result <- result %>% mutate(`res_Trimestral 2` = 100* `Trimestral 2`/sum(`Trimestral 2`/2)) #calcula resultado T1
      result <- result %>% mutate(`res_Trimestral 3` = 100* `Trimestral 3`/sum(`Trimestral 3`/2)) #calcula resultado T1
      result <- result %>% mutate(`res_Trimestral 4` = 100* `Trimestral 4`/sum(`Trimestral 4`/2)) #calcula resultado T1
      result <- as.data.table(result)         #conviert a data.table para poder hacer melt
      result <- result %>% select(c(1,2,7,3,8,4,9,5,10,6,11))
      
      header <- data.frame(             #define tabla para remplazo de cabeceras        
      col_keys = c("motivo_no_tomar_prep", "Control 30 dias", "res_Control 30 dias",
                   "Trimestral 1", "res_Trimestral 1", "Trimestral 2","res_Trimestral 2",
                   "Trimestral 3","res_Trimestral 3" , "Trimestral 4","res_Trimestral 4" ),
      line2 = c("Motivo", rep("Control 30 dias",2), rep("Trimestral 1",2), 
                rep("Trimestral 2",2), rep("Trimestral 3",2), rep("Trimestral 4",2)),
      line3 = c("Motivo", rep(c("Frec.","%"),5)))
     
      ft <- flextable(result, col_keys = header$col_keys) #crea tabla 
      ft <- set_formatter( x = ft,`res_Control 30 dias` = function(x) ifelse(is.na(x),"_",sprintf("%.02f%%",x))) # da formato %  
      ft <- set_formatter( x = ft,`res_Trimestral 1` = function(x) ifelse(is.na(x),"_",sprintf("%.02f%%",x))) # da formato %  
      ft <- set_formatter( x = ft,`res_Trimestral 2` = function(x) ifelse(is.na(x),"_",sprintf("%.02f%%",x))) # da formato %  
      ft <- set_formatter( x = ft,`res_Trimestral 3` = function(x) ifelse(is.na(x),"_",sprintf("%.02f%%",x))) # da formato %  
      ft <- set_formatter( x = ft,`res_Trimestral 4` = function(x) ifelse(is.na(x),"_",sprintf("%.02f%%",x))) # da formato %  
      
      
      #ft <- autofit(ft)                                                                 #ajusta el ancho de la tabla
      ft <- set_caption(ft, caption = "Número y % de personas que fueron clasificadas como no adherentes agrupadas por causas de perdida de adherencial y Atención")      #crea titulo de la tabla
      ft <- set_header_df(ft, mapping = header, key = "col_keys" )                     #mapea las cabeceras definitivas
      ft <- merge_v(ft,part = "header", j = 1)
      ft <- merge_h(ft,part = "header", i = 1)
      ft <- theme_box(ft)                                                                 #aplica tema a tabla                                   
      ft <- align(ft,align = "center", part = "header")                                    #alinea cabeceras al centro
      ft <- bold(ft,bold=TRUE,part = "header")                                             #cabeceras en negrilla
      ft <-set_table_properties(ft, layout = "autofit", width = .8)
      ft
```

## 5.2. Adherencia al programa
### 5.2.1 Adherencia al programa   
    
**Numerador:** Número y % de personas que asistieron a cada uno de los controles, por control y brazo

```{r  echo=FALSE,warning = FALSE}
numerador <- personasN%>%filter(`Variable` == "Medico")%>%
                             group_by(`Formulario`=Formulario,`Brazo` =  Brazo) %>% 
                             summarise(num= n(), .groups = "keep") %>%
                             arrange(Formulario)%>%
                             as.data.table()%>%
                             dcast(`Brazo` ~ Formulario, fun.aggregate = sum, value.var = "num")%>%
                             adorn_totals("row")%>%
                             melt(id="Brazo")%>%
                             dcast(variable ~ `Brazo`, fun.aggregate = sum, value.var = "value")


```
```{r  echo=FALSE,warning = FALSE}
     

      result <- numerador %>%mutate(`num_PARTICULAR` =100*PARTICULAR/first(PARTICULAR))%>%
                           mutate(`num_SUBSIDIADO` =100*SUBSIDIADO/first(SUBSIDIADO))%>%
                           mutate(`num_TOTAL` =100*Total/first(Total))%>%
                           select(1,2,5,4,6,3,7)%>%
                          slice(3,2,4,5,6,1) 
      
      header <- data.frame(             #define tabla para remplazo de cabeceras        
      col_keys = c("variable", "PARTICULAR", "num_PARTICULAR",
                   "SUBSIDIADO", "num_SUBSIDIADO", "Total","num_TOTAL" ),
      line2 = c("Formulario", rep("Particular",2), rep("Subsidiado",2), 
                rep("Total",2)),
      line3 = c("Formulario", rep(c("Frec.","%"),3)))     
     
      ft <- flextable(result, col_keys = header$col_keys) #crea tabla 
      ft <- set_formatter( x = ft,`num_PARTICULAR` = function(x) ifelse(is.na(x),"_",sprintf("%.02f%%",x))) # da formato %  
      ft <- set_formatter( x = ft,`num_SUBSIDIADO` = function(x) ifelse(is.na(x),"_",sprintf("%.02f%%",x))) # da formato %  
      ft <- set_formatter( x = ft,`num_TOTAL` = function(x) ifelse(is.na(x),"_",sprintf("%.02f%%",x))) # da formato %  
      
      
      #ft <- autofit(ft)                                                                 #ajusta el ancho de la tabla
      ft <- set_caption(ft, caption = "Adherencia al programa")      #crea titulo de la tabla
      ft <- set_header_df(ft, mapping = header, key = "col_keys" )                     #mapea las cabeceras definitivas
      ft <- merge_v(ft,part = "header", j = 1)
      ft <- merge_h(ft,part = "header", i = 1)
      ft <- theme_box(ft)                                                                 #aplica tema a tabla                                   
      ft <- align(ft,align = "center", part = "header")                                    #alinea cabeceras al centro
      ft <- bold(ft,bold=TRUE,part = "header")                                             #cabeceras en negrilla
      ft <-set_table_properties(ft, layout = "autofit", width = .8)
      ft
```
*El formulario de cierre se diligenció tanto para las personas que terminaron el piloto, como para los que se retiraron o abandonaron el programa*
    
### 5.2.2. Número y % de personas a las que se les ha cerrado el seguimiento y razones para ello. (cuantos terminaron, cuantos abandonaron y cuantos se retiraron)
   
**Numerador:** Número y % de personas qa las que se les diligencio un formulario de cierre, por estado y brazo   
```{r  echo=FALSE,warning = FALSE}
numerador <- personasN%>%filter(`Variable` == "tipo_cierre")%>%
                             group_by(`Valor`=Valor,`Brazo` =  Brazo) %>% 
                             summarise(num= n(), .groups = "keep") %>%
                             as.data.table()%>%
                             dcast(`Valor` ~ Brazo, fun.aggregate = sum, value.var = "num")%>%
                             mutate(Todos = PARTICULAR + SUBSIDIADO)%>%
                             adorn_totals("row")

```
```{r  echo=FALSE,warning = FALSE}
     

      result <- numerador %>%mutate(`num_PARTICULAR` =100*PARTICULAR/last(PARTICULAR))%>%
                           mutate(`num_SUBSIDIADO` =100*SUBSIDIADO/last(SUBSIDIADO))%>%
                           mutate(`num_Todos` =100*Todos/last(Todos))%>%
                           select(1,2,5,3,6,4,7)
      
      header <- data.frame(             #define tabla para remplazo de cabeceras        
      col_keys = c("Valor", "PARTICULAR", "num_PARTICULAR",
                   "SUBSIDIADO", "num_SUBSIDIADO", "Todos","num_Todos" ),
      line2 = c("Estado final", rep("Particular",2), rep("Subsidiado",2), 
                rep("Todos",2)),
      line3 = c("Estado final", rep(c("Frec.","%"),3)))     
     
      ft <- flextable(result, col_keys = header$col_keys) #crea tabla 
      ft <- set_formatter( x = ft,`num_PARTICULAR` = function(x) ifelse(is.na(x),"_",sprintf("%.02f%%",x))) # da formato %  
      ft <- set_formatter( x = ft,`num_SUBSIDIADO` = function(x) ifelse(is.na(x),"_",sprintf("%.02f%%",x))) # da formato %  
      ft <- set_formatter( x = ft,`num_Todos` = function(x) ifelse(is.na(x),"_",sprintf("%.02f%%",x))) # da formato %  
      
      
      #ft <- autofit(ft)                                                                 #ajusta el ancho de la tabla
      ft <- set_caption(ft, caption = "Estado final de participantes por Brazo")      #crea titulo de la tabla
      ft <- set_header_df(ft, mapping = header, key = "col_keys" )                     #mapea las cabeceras definitivas
      ft <- merge_v(ft,part = "header", j = 1)
      ft <- merge_h(ft,part = "header", i = 1)
      ft <- theme_box(ft)                                                                 #aplica tema a tabla                                   
      ft <- align(ft,align = "center", part = "header")                                    #alinea cabeceras al centro
      ft <- bold(ft,bold=TRUE,part = "header")                                             #cabeceras en negrilla
      ft <-set_table_properties(ft, layout = "autofit", width = .8)
      ft
```
    
### 5.2.2. Número y % de personas que abandonaorn el piloto por causa y brazo.
   
**Numerador:** Número y % de personas que abandonaron el piloto por causa y brazo   

```{r  echo=FALSE,warning = FALSE}
numerador <- personasN%>%filter(`Variable` == "tipo_cierre" | Variable == "tipo_cierre_abandono")%>%
                          select(Doc,Brazo,Variable,Valor)%>%
                          as.data.table() %>% 
                          dcast(Doc+ Brazo ~ `Variable`, value.var = "Valor")%>%
                          filter(tipo_cierre == "Abandono")%>%
                          select(-tipo_cierre)%>%
                          dcast(`tipo_cierre_abandono` ~ Brazo, fun.aggregate = length)%>%
                          mutate(Todos = PARTICULAR + SUBSIDIADO)%>%
                          adorn_totals("row")
```
```{r  echo=FALSE,warning = FALSE}
     

      result <- numerador %>%mutate(`num_PARTICULAR` =100*PARTICULAR/last(PARTICULAR))%>%
                           mutate(`num_SUBSIDIADO` =100*SUBSIDIADO/last(SUBSIDIADO))%>%
                           mutate(`num_Todos` =100*Todos/last(Todos))%>%
                           select(1,2,5,3,6,4,7)
      
      header <- data.frame(             #define tabla para remplazo de cabeceras        
      col_keys = c("tipo_cierre_abandono", "PARTICULAR", "num_PARTICULAR",
                   "SUBSIDIADO", "num_SUBSIDIADO", "Todos","num_Todos" ),
      line2 = c("Motivo", rep("Particular",2), rep("Subsidiado",2), 
                rep("Todos",2)),
      line3 = c("Motivo", rep(c("Frec.","%"),3)))     
     
      ft <- flextable(result, col_keys = header$col_keys) #crea tabla 
      ft <- set_formatter( x = ft,`num_PARTICULAR` = function(x) ifelse(is.na(x),"_",sprintf("%.02f%%",x))) # da formato %  
      ft <- set_formatter( x = ft,`num_SUBSIDIADO` = function(x) ifelse(is.na(x),"_",sprintf("%.02f%%",x))) # da formato %  
      ft <- set_formatter( x = ft,`num_Todos` = function(x) ifelse(is.na(x),"_",sprintf("%.02f%%",x))) # da formato %  
      
      
      #ft <- autofit(ft)                                                                 #ajusta el ancho de la tabla
      ft <- set_caption(ft, caption = "Estado final de participantes por Brazo")      #crea titulo de la tabla
      ft <- set_header_df(ft, mapping = header, key = "col_keys" )                     #mapea las cabeceras definitivas
      ft <- merge_v(ft,part = "header", j = 1)
      ft <- merge_h(ft,part = "header", i = 1)
      ft <- theme_box(ft)                                                                 #aplica tema a tabla                                   
      ft <- align(ft,align = "center", part = "header")                                    #alinea cabeceras al centro
      ft <- bold(ft,bold=TRUE,part = "header")                                             #cabeceras en negrilla
      ft <-set_table_properties(ft, layout = "autofit", width = .8)
      ft
```


### 5.2.2. Número y % de personas que se retiraron del piloto por causa y brazo.
   
**Numerador:** Número y % de personas que se retiraron del piloto por causa y brazo  

```{r  echo=FALSE,warning = FALSE}
numerador <- personasN%>%filter(`Variable` == "tipo_cierre" | Variable == "tipo_cierre_abandono")%>%
                          select(Doc,Brazo,Variable,Valor)%>%
                          as.data.table() %>% 
                          dcast(Doc+ Brazo ~ `Variable`, value.var = "Valor")%>%
                          filter(tipo_cierre == "Retiro")%>%
                          select(-tipo_cierre)%>%
                          dcast(`tipo_cierre_abandono` ~ Brazo, fun.aggregate = length)%>%
                          mutate(Todos = PARTICULAR + SUBSIDIADO)%>%
                          adorn_totals("row")
```
```{r  echo=FALSE,warning = FALSE}
     

      result <- numerador %>%mutate(`num_PARTICULAR` =100*PARTICULAR/last(PARTICULAR))%>%
                           mutate(`num_SUBSIDIADO` =100*SUBSIDIADO/last(SUBSIDIADO))%>%
                           mutate(`num_Todos` =100*Todos/last(Todos))%>%
                           select(1,2,5,3,6,4,7)
      
      header <- data.frame(             #define tabla para remplazo de cabeceras        
      col_keys = c("tipo_cierre_abandono", "PARTICULAR", "num_PARTICULAR",
                   "SUBSIDIADO", "num_SUBSIDIADO", "Todos","num_Todos" ),
      line2 = c("Motivo", rep("Particular",2), rep("Subsidiado",2), 
                rep("Todos",2)),
      line3 = c("Motivo", rep(c("Frec.","%"),3)))     
     
      ft <- flextable(result, col_keys = header$col_keys) #crea tabla 
      ft <- set_formatter( x = ft,`num_PARTICULAR` = function(x) ifelse(is.na(x),"_",sprintf("%.02f%%",x))) # da formato %  
      ft <- set_formatter( x = ft,`num_SUBSIDIADO` = function(x) ifelse(is.na(x),"_",sprintf("%.02f%%",x))) # da formato %  
      ft <- set_formatter( x = ft,`num_Todos` = function(x) ifelse(is.na(x),"_",sprintf("%.02f%%",x))) # da formato %  
      
      
      #ft <- autofit(ft)                                                                 #ajusta el ancho de la tabla
      ft <- set_caption(ft, caption = "Estado final de participantes por Brazo")      #crea titulo de la tabla
      ft <- set_header_df(ft, mapping = header, key = "col_keys" )                     #mapea las cabeceras definitivas
      ft <- merge_v(ft,part = "header", j = 1)
      ft <- merge_h(ft,part = "header", i = 1)
      ft <- theme_box(ft)                                                                 #aplica tema a tabla                                   
      ft <- align(ft,align = "center", part = "header")                                    #alinea cabeceras al centro
      ft <- bold(ft,bold=TRUE,part = "header")                                             #cabeceras en negrilla
      ft <-set_table_properties(ft, layout = "autofit", width = .8)
      ft
```

## 6. Vacunación   
    
### 6.1 Número y % de personas que informaron estar vacunadas para hepatitis B en la primera consulta reportada (desagregado por: esquema completo, primera dosis y segunda dosis del esquema) 
   
**Numerador:** Número y % de personas que se retiraron del piloto por causa y brazo  
    
```{r  echo=FALSE,warning = FALSE}
numerador <- personasN%>%filter(`Variable` == "antecedente_vacuna_hepatitis_b" )%>%
                          select(Doc,Brazo,Variable,Valor)%>%
                          mutate(Valor = if_else(is.na(Valor),"Esquema completo",Valor))%>% # existia un unico valor nulo a se identificó que tenia el esquema completo, se corrige en bd
                          as.data.table() %>% 
                          dcast(`Valor` ~ Brazo, fun.aggregate = length)%>%
                          mutate(Todos = PARTICULAR + SUBSIDIADO)%>%
                          adorn_totals("row")%>%
                          slice(2,3,4,1,5)
```
```{r  echo=FALSE,warning = FALSE}
     

      result <- numerador %>%mutate(`num_PARTICULAR` =100*PARTICULAR/last(PARTICULAR))%>%
                           mutate(`num_SUBSIDIADO` =100*SUBSIDIADO/last(SUBSIDIADO))%>%
                           mutate(`num_Todos` =100*Todos/last(Todos))%>%
                           select(1,2,5,3,6,4,7)
      
      header <- data.frame(             #define tabla para remplazo de cabeceras        
      col_keys = c("Valor", "PARTICULAR", "num_PARTICULAR",
                   "SUBSIDIADO", "num_SUBSIDIADO", "Todos","num_Todos" ),
      line2 = c("Antecedente", rep("Particular",2), rep("Subsidiado",2), 
                rep("Todos",2)),
      line3 = c("Antecedente", rep(c("Frec.","%"),3)))     
     
      ft <- flextable(result, col_keys = header$col_keys) #crea tabla 
      ft <- set_formatter( x = ft,`num_PARTICULAR` = function(x) ifelse(is.na(x),"_",sprintf("%.02f%%",x))) # da formato %  
      ft <- set_formatter( x = ft,`num_SUBSIDIADO` = function(x) ifelse(is.na(x),"_",sprintf("%.02f%%",x))) # da formato %  
      ft <- set_formatter( x = ft,`num_Todos` = function(x) ifelse(is.na(x),"_",sprintf("%.02f%%",x))) # da formato %  
      
      
      #ft <- autofit(ft)                                                                 #ajusta el ancho de la tabla
      ft <- set_caption(ft, caption = "Antecente de vacunación hepatitis B por brazo y estado")      #crea titulo de la tabla
      ft <- set_header_df(ft, mapping = header, key = "col_keys" )                     #mapea las cabeceras definitivas
      ft <- merge_v(ft,part = "header", j = 1)
      ft <- merge_h(ft,part = "header", i = 1)
      ft <- theme_box(ft)                                                                 #aplica tema a tabla                                   
      ft <- align(ft,align = "center", part = "header")                                    #alinea cabeceras al centro
      ft <- bold(ft,bold=TRUE,part = "header")                                             #cabeceras en negrilla
      ft <-set_table_properties(ft, layout = "autofit", width = .8)
      ft
```
    
### 6.2 Numero y % de personas que  recibieron primera dosis, Numero y % que han recibido 2 dosis y Numero y % de personas con esquema completado para hepatitis B.   

**Numerador:** Número y % de personas vacunadas para hepatitis B por número de dosis recibidas y brazo 
    
```{r  echo=FALSE,warning = FALSE}
numerador <- personas%>%select(`Brazo 1`,`estado final vacunación Hep B form 5` ) %>% 
                        as.data.table() %>% 
                        dcast(`estado final vacunación Hep B form 5` ~ `Brazo 1`, fun.aggregate = length)%>%
                        mutate(Todos = PARTICULAR + SUBSIDIADO)%>%
                        slice(6,1,2) %>%
                        adorn_totals("row")
```
```{r  echo=FALSE,warning = FALSE}
     

      result <- numerador %>%mutate(`num_PARTICULAR` =100*PARTICULAR/last(PARTICULAR))%>%
                           mutate(`num_SUBSIDIADO` =100*SUBSIDIADO/last(SUBSIDIADO))%>%
                           mutate(`num_Todos` =100*Todos/last(Todos))%>%
                           select(1,2,5,3,6,4,7)
      
      header <- data.frame(             #define tabla para remplazo de cabeceras        
      col_keys = c("estado final vacunación Hep B form 5", "PARTICULAR", "num_PARTICULAR",
                   "SUBSIDIADO", "num_SUBSIDIADO", "Todos","num_Todos" ),
      line2 = c("Estado final", rep("Particular",2), rep("Subsidiado",2), 
                rep("Todos",2)),
      line3 = c("Estado final", rep(c("Frec.","%"),3)))     
     
      ft <- flextable(result, col_keys = header$col_keys) #crea tabla 
      ft <- set_formatter( x = ft,`num_PARTICULAR` = function(x) ifelse(is.na(x),"_",sprintf("%.02f%%",x))) # da formato %  
      ft <- set_formatter( x = ft,`num_SUBSIDIADO` = function(x) ifelse(is.na(x),"_",sprintf("%.02f%%",x))) # da formato %  
      ft <- set_formatter( x = ft,`num_Todos` = function(x) ifelse(is.na(x),"_",sprintf("%.02f%%",x))) # da formato %  
      
      
      #ft <- autofit(ft)                                                                 #ajusta el ancho de la tabla
      ft <- set_caption(ft, caption = "Estado final de vacunación hepatitis B por brazo y estado")      #crea titulo de la tabla
      ft <- set_header_df(ft, mapping = header, key = "col_keys" )                     #mapea las cabeceras definitivas
      ft <- merge_v(ft,part = "header", j = 1)
      ft <- merge_h(ft,part = "header", i = 1)
      ft <- theme_box(ft)                                                                 #aplica tema a tabla                                   
      ft <- align(ft,align = "center", part = "header")                                    #alinea cabeceras al centro
      ft <- bold(ft,bold=TRUE,part = "header")                                             #cabeceras en negrilla
      ft <-set_table_properties(ft, layout = "autofit", width = .8)
      ft
```
